
```{r}
library(readxl)
library(tidyverse)
```

##### GOBIERNO REGIONAL 2014

Carga data: 

```{r}
dataGR14=read_xlsx("Tabla10-ERM2014-Regional.xlsx")
```

###Ubigeos

```{r}
#Ubigeo provincia: 
dataGR14$TXUBIGEOPROVINCIA=dataGR14$TXUBIGEO
substr(dataGR14$TXUBIGEOPROVINCIA,5,6)='00'

#Ubigeo región: 
dataGR14$TXUBIGEOREGION=dataGR14$TXUBIGEO
substr(dataGR14$TXUBIGEOREGION,3,6)='0000'
```

###Organizaciones políticas

```{r}
organizacionesGR14 = dataGR14[c(5,6)]
organizacionesGR14 = organizacionesGR14[!duplicated(organizacionesGR14),]
```

Eliminar votos blancos y nulos:

```{r}
organizacionesGR14 = organizacionesGR14[-c(1,4),]
```

Total organizaciones a nivel regional:

```{r}
nrow(organizacionesGR14)
```

Por tipo:

```{r}
table(organizacionesGR14$TIPOORGPOL)
```

Partidos:

```{r}
names(table(organizacionesGR14[organizacionesGR14$TIPOORGPOL=="PARTIDO POLITICO",]$TXORGPOL))
```

###Ordenar data:

Ubigeos:

```{r}
ubigeos = dataGR14 %>% 
            group_by(TXUBIGEO) %>% #seleccionar una fila por distrito
           summarise(TXUBIGEOREGION = max(TXUBIGEOREGION, na.rm = T),
                     TXUBIGEOPROVINCIA = max(TXUBIGEOPROVINCIA, na.rm = T)) 
```

Electores por distritos:

```{r}
electores = dataGR14 %>% 
            group_by(TXUBIGEO) %>% #seleccionar una fila por distrito
           summarise(electoresGR14 = max(ELECTORES, na.rm = T)) 

data_finalGR14 = left_join(ubigeos,electores, by="TXUBIGEO") #join
```

Votos emitidos por distritos:

```{r}
emitidos = dataGR14 %>% group_by(TXUBIGEO) %>% 
           summarise(emitidosGR14 = sum(VOTOS, na.rm = T))

data_finalGR14 = left_join(data_finalGR14, emitidos, by="TXUBIGEO") #join

#ciudar que los que tienen 0 en votos emitidos sean NA
data_finalGR14[data_finalGR14$emitidosGR14==0,]$emitidosGR14 = NA
```

Calcular ausentes: 

```{r}
data_finalGR14 = data_finalGR14 %>% 
  mutate(ausentesGR14= electoresGR14 - emitidosGR14, 
         por_ausentesGR14 = (ausentesGR14/electoresGR14)*100)
```

Votos blancos + nulos

```{r}
blancos_nulos = dataGR14 %>% filter(TIPOORGPOL == "VOTOS EN BLANCO" | TIPOORGPOL =="VOTOS NULOS" ) %>%
                group_by(TXUBIGEO) %>% 
                summarise(blancosnulosGR14 = sum(VOTOS, na.rm = T)) 

data_finalGR14 = left_join(data_finalGR14, blancos_nulos, by="TXUBIGEO") #join

data_finalGR14  = data_finalGR14 %>% 
          mutate (por_blancosnulosGR14 = (blancosnulosGR14/emitidosGR14)*100) 
```

votos validos:

```{r}
data_finalGR14  = data_finalGR14 %>% 
          mutate (validosGR14 = emitidosGR14-blancosnulosGR14) 
```

votos partidos politicos:

```{r}
partidos_politicos = dataGR14 %>% filter(TIPOORGPOL == "PARTIDO POLITICO") %>%
                group_by(TXUBIGEO) %>% 
                summarise(partidosGR14 = sum(VOTOS, na.rm = T)) 

data_finalGR14 = left_join(data_finalGR14, partidos_politicos, by="TXUBIGEO") #join
```

votos movimientos regionales:

```{r}
mov_regionales = dataGR14 %>% filter(TIPOORGPOL == "MOVIMIENTO REGIONAL") %>%
                group_by(TXUBIGEO) %>% 
                summarise(movimientosGR14 = sum(VOTOS, na.rm = T)) 

data_finalGR14 = left_join(data_finalGR14, mov_regionales, by="TXUBIGEO") #join
```

porcentaje partidos/movimientos

```{r}
data_finalGR14  = data_finalGR14 %>% 
          mutate (por_partidosGR14 = (partidosGR14/validosGR14)*100,
                  por_movimientosGR14 = (movimientosGR14/validosGR14)*100)

data_finalGR14$por_partidosGR14[is.nan(data_finalGR14$por_partidosGR14)] = 0 
data_finalGR14$por_movimientosGR14[is.nan(data_finalGR14$por_movimientosGR14)] = 0 
```

##Ganadores GR

Eliminar votos blancos y nulos:

```{r}
dataGR14= dataGR14[!dataGR14$TIPOORGPOL == "VOTOS EN BLANCO",]
dataGR14= dataGR14[!dataGR14$TIPOORGPOL == "VOTOS NULOS",]
```

Ordenar tabla según votos

```{r}
dataGR14 <- dataGR14[order(dataGR14$TXUBIGEO, -dataGR14$VOTOS),] 
```

###Ganadores:

```{r}
ganadoresGR =dataGR14 %>% group_by(TXUBIGEOREGION,TXORGPOL) %>% summarise(votos = sum(VOTOS, na.rm = T))  %>% mutate(ganadorGR14 = TXORGPOL)
validosGR =dataGR14 %>% group_by(TXUBIGEOREGION) %>% summarise(votos_validos = sum(VOTOS, na.rm = T)) 
ganadoresGR14 = left_join(ganadoresGR, validosGR, by="TXUBIGEOREGION") #join
ganadoresGR14 = ganadoresGR14  %>% mutate(por_voto = (votos/votos_validos)*100)
ganadoresGR14 = ganadoresGR14[order(ganadoresGR14$TXUBIGEOREGION, -ganadoresGR14$por_voto),] 
ganadoresGR14 = ganadoresGR14 %>% filter(row_number()==1) %>% select(TXUBIGEOREGION,ganadorGR14)
ganadoresGR14 = ganadoresGR14[complete.cases(ganadoresGR14),]
```

Hay algunos que tuvieron que ir a segunda vuelta y ganaron otras organizaciones:

```{r}
ganadoresGR14[2,2] = "MOVIMIENTO INDEPENDIENTE REGIONAL PURO ANCASH"#ANCASH
ganadoresGR14[3,2] = "MOVIMIENTO INDEPENDIENTE FUERZA CAMPESINA REGIONAL" #APURIMAC
ganadoresGR14[4,2] = "AREQUIPA, TRADICION Y FUTURO" #AREQUIPA
ganadoresGR14[7,2] = "KAUSACHUN CUSCO" #CUSCO
ganadoresGR14[21,2] = "FUERZA POPULAR" #SAN MARTIN
```

```{r}
data_finalGR14 = left_join(data_finalGR14, ganadoresGR14, by="TXUBIGEOREGION") #join 
head(data_finalGR14)
```

###Indicadores políticos 

###### Concentración:

- P1: Proporción de votos válidos obtenidos por el partido más votado.
- P2: Proporción de votos válidos obtenidos por el segundo par- tido más votado.

C= P1 + P2

Votos ganador
```{r}
primero = dataGR14 %>% group_by(TXUBIGEO) %>% filter(row_number()==1) %>% mutate(primeroGR14=VOTOS)

data_finalGR14 = left_join(data_finalGR14, primero[c(1,15)], by="TXUBIGEO") #join 
```

Votos segundo
```{r}
segundo = dataGR14 %>% group_by(TXUBIGEO) %>% filter(row_number()==2) %>% mutate(segundoGR14=VOTOS)

data_finalGR14 = left_join(data_finalGR14, segundo[c(1,15)], by="TXUBIGEO") #join 
```

Calculo concentración:

```{r}
data_finalGR14 = data_finalGR14 %>% mutate(concentracionGR14 = primeroGR14/validosGR14 + segundoGR14/validosGR14)

data_finalGR14=data_finalGR14[-c(16,17)]
```

###### NEP Y Herfindahl

Nep:

- P= Proporción de votos válidos obtenidos por las organizacio- nes políticas en cada circunscripción.
                          
NEP = 1/ SUM(p^2)     

Herfindahl: SUM(p^2)   

Añadir votos validos a la tabla general:

```{r}
dataGR14 = left_join(dataGR14, data_finalGR14[c(1,10)], by="TXUBIGEO") #join 
```

Calcular proporción de votos validos 

```{r}
dataGR14$prop_votos2 = (dataGR14$VOTOS/dataGR14$validosGR14)^2
```

NEP y Herfindahl por distrito:

```{r}
NEP = dataGR14 %>% group_by(TXUBIGEO) %>% 
  summarise(HerfindahlGR14 = sum(prop_votos2, na.rm = T),
            NEPGR14 = 1/sum(prop_votos2, na.rm = T))

data_finalGR14 = left_join(data_finalGR14, NEP, by="TXUBIGEO") #join 

#cuidar casos sin votos validos
data_finalGR14$HerfindahlGR14[data_finalGR14$HerfindahlGR14==0] = NA 
data_finalGR14$NEPGR14[is.infinite(data_finalGR14$NEPGR14)] = NA 
```

CUIDADO CON LOS CASOS QUE TIENE 100% DE VOTOS NULOS Y BLANCOS:

```{r}
data_finalGR14[data_finalGR14$por_blancosnulosGR14 == 100,]$TXUBIGEO
```

```{r}
data2GR14=dataGR14[complete.cases(dataGR14$prop_votos2),]
data2GR14 = data2GR14[c(14,5)]
data2GR14 =unique(data2GR14)

listasGR14=data2GR14 %>% group_by(TXUBIGEOREGION) %>%  summarise(listasGR14=n())

data_finalGR14 = left_join(data_finalGR14, listasGR14, by="TXUBIGEOREGION") #join 
```

```{r}
head(data_finalGR14)
```

## GOBIERNO PROVINCIAL 2014

Carga data: 

```{r}
dataGP14=read_xlsx("PROVINCIAL_2014_DISTRITAL.xlsx")
head(dataGP14)
```

### Ubigeos

```{r}
#Ubigeo provincia: 
dataGP14$TXUBIGEOPROVINCIA=dataGP14$TXUBIGEO
substr(dataGP14$TXUBIGEOPROVINCIA,5,6)='00'

#Ubigeo región: 

dataGP14$TXUBIGEOREGION=dataGP14$TXUBIGEO
substr(dataGP14$TXUBIGEOREGION,3,6)='0000'
```

###ORDENAR DATA:

Electores por distritos:

Ubigeos:

```{r}
ubigeos = dataGP14 %>% 
            group_by(TXUBIGEO) %>% #seleccionar una fila por distrito
           summarise(TXUBIGEOREGION = max(TXUBIGEOREGION, na.rm = T),
                     TXUBIGEOPROVINCIA = max(TXUBIGEOPROVINCIA, na.rm = T)) 
```

Electores por distritos:

```{r}
electores = dataGP14 %>% 
            group_by(TXUBIGEO) %>% #seleccionar una fila por distrito
           summarise(electoresGP14 = max(ELECTORES, na.rm = T)) 

data_finalGP14 = left_join(ubigeos,electores, by="TXUBIGEO") #join
```

Votos emitidos por distritos:

```{r}
emitidos = dataGP14 %>% group_by(TXUBIGEO) %>% 
           summarise(emitidosGP14 = sum(VOTOS, na.rm = T))

data_finalGP14 = left_join(data_finalGP14, emitidos, by="TXUBIGEO") #join

#ciudar que los que tienen 0 en votos emitidos sean NA
data_finalGP14[data_finalGP14$emitidosGP14==0,]$emitidosGP14 = NA
```

Calcular ausentes: 

```{r}
data_finalGP14 = data_finalGP14 %>% 
  mutate(ausentesGP14= electoresGP14 - emitidosGP14, 
         por_ausentesGP14 = (ausentesGP14/electoresGP14)*100)
```

Votos blancos + nulos

```{r}
blancos_nulos = dataGP14 %>% filter(TXORGPOL == "VOTOS EN BLANCO" | TXORGPOL =="VOTOS NULOS" ) %>% group_by(TXUBIGEO) %>% 
                summarise(blancosnulosGP14 = sum(VOTOS, na.rm = T)) 

data_finalGP14 = left_join(data_finalGP14, blancos_nulos, by="TXUBIGEO") #join

data_finalGP14  = data_finalGP14 %>% 
          mutate (por_blancosnulosGP14 = (blancosnulosGP14/emitidosGP14)*100) 
```

votos validos:

```{r}
data_finalGP14  = data_finalGP14 %>% 
          mutate (validosGP14 = emitidosGP14-blancosnulosGP14) 
```

votos partidos politicos:

```{r}
partidos_politicos = dataGP14 %>% filter(TIPOORGPOL == "PARTIDO POLITICO") %>%
                group_by(TXUBIGEO) %>% 
                summarise(partidosGP14 = sum(VOTOS, na.rm = T)) 

data_finalGP14 = left_join(data_finalGP14, partidos_politicos, by="TXUBIGEO") #join
```

votos movimientos regionales:

```{r}
mov_regionales = dataGP14 %>% filter(TIPOORGPOL == "MOVIMIENTO REGIONAL") %>%
                group_by(TXUBIGEO) %>% 
                summarise(movimientosGP14 = sum(VOTOS, na.rm = T)) 

data_finalGP14 = left_join(data_finalGP14, mov_regionales, by="TXUBIGEO") #join
```

porcentaje partidos/movimientos

```{r}
data_finalGP14  = data_finalGP14 %>% 
          mutate (por_partidosGP14 = (partidosGP14/validosGP14)*100,
                  por_movimientosGP14 = (movimientosGP14/validosGP14)*100)

data_finalGP14$por_partidosGP14[is.nan(data_finalGP14$por_partidosGP14)] = 0 
data_finalGP14$por_movimientosGP14[is.nan(data_finalGP14$por_movimientosGP14)] = 0 
```


###Ganadores GP

Eliminar votos blancos y nulos:

```{r}
dataGP14= dataGP14[!dataGP14$TXORGPOL == "VOTOS EN BLANCO",]
dataGP14= dataGP14[!dataGP14$TXORGPOL == "VOTOS NULOS",]
```

Ordenar tabla en según votos

```{r}
dataGP14 <- dataGP14[order(dataGP14$TXUBIGEO, -dataGP14$VOTOS),] 
```

```{r}
ganadoresGP =dataGP14 %>% group_by(TXUBIGEOPROVINCIA,TXORGPOL) %>% summarise(votos = sum(VOTOS, na.rm = T))  %>% mutate(ganadorGP14 = TXORGPOL)
validosGP =dataGP14 %>% group_by(TXUBIGEOPROVINCIA) %>% summarise(votos_validos = sum(VOTOS, na.rm = T)) 
ganadoresGP14 = left_join(ganadoresGP, validosGP, by="TXUBIGEOPROVINCIA") #join
ganadoresGP14 = ganadoresGP14  %>% mutate(por_voto = (votos/votos_validos)*100)
ganadoresGP14 = ganadoresGP14[order(ganadoresGP14$TXUBIGEOPROVINCIA, -ganadoresGP14$por_voto),] 
ganadoresGP14 = ganadoresGP14 %>% filter(row_number()==1) %>% select(TXUBIGEOPROVINCIA,ganadorGP14)
ganadoresGP14 = ganadoresGP14[complete.cases(ganadoresGP14),]
```

```{r}
data_finalGP14 = left_join(data_finalGP14, ganadoresGP14, by="TXUBIGEOPROVINCIA") #join 
```

###Indicadores políticos 

###### Concentración:

- P1: Proporción de votos válidos obtenidos por el partido más votado.
- P2: Proporción de votos válidos obtenidos por el segundo par- tido más votado.

C= P1 + P2

Votos ganador
```{r}
primero = dataGP14 %>% group_by(TXUBIGEO) %>% filter(row_number()==1) %>% mutate(primeroGP14=VOTOS)

data_finalGP14 = left_join(data_finalGP14, primero[c(1,15)], by="TXUBIGEO") #join 
```

Votos segundo
```{r}
segundo = dataGP14 %>% group_by(TXUBIGEO) %>% filter(row_number()==2) %>% mutate(segundoGP14=VOTOS)

data_finalGP14 = left_join(data_finalGP14, segundo[c(1,15)], by="TXUBIGEO") #join 
```

Calculo concentración:

```{r}
data_finalGP14 = data_finalGP14 %>% mutate(concentracionGP14 = primeroGP14/validosGP14 + segundoGP14/validosGP14)

data_finalGP14=data_finalGP14[-c(16,17)]
```


###### NEP Y Herfindahl

Nep:

- P= Proporción de votos válidos obtenidos por las organizacio- nes políticas en cada circunscripción.
                          
NEP = 1/ SUM(p^2)     

Herfindahl: SUM(p^2)   

Añadir votos validos a la tabla general:

```{r}
dataGP14 = left_join(dataGP14, data_finalGP14[c(1,10)], by="TXUBIGEO") #join 
```

Calcular proporción de votos validos 

```{r}
dataGP14$prop_votos2 = (dataGP14$VOTOS/dataGP14$validosGP14)^2
```

NEP y Herfindahl por distrito:

```{r}
NEP = dataGP14 %>% group_by(TXUBIGEO) %>% 
  summarise(HerfindahlGP14 = sum(prop_votos2, na.rm = T),
            NEPGP14 = 1/sum(prop_votos2, na.rm = T))

data_finalGP14 = left_join(data_finalGP14, NEP, by="TXUBIGEO") #join 

#cuidar casos sin votos validos
data_finalGP14$HerfindahlGP14[data_finalGP14$HerfindahlGP14==0] = NA 
data_finalGP14$NEPGP14[is.infinite(data_finalGP14$NEPGP14)] = NA 
```

CUIDADO CON LOS CASOS QUE TIENEN 100% DE VOTOS NULOS Y BLANCOS:

```{r}
data_finalGP14[data_finalGP14$por_blancosnulosGP14 == 100,]$TXUBIGEO
```

```{r}
data2GP14=dataGP14[complete.cases(dataGP14$prop_votos2),]
data2GP14 = data2GP14[c(13,5)]
data2GP14 =unique(data2GP14)

listasGP14=data2GP14 %>% group_by(TXUBIGEOPROVINCIA) %>%  summarise(listasGP14=n())

data_finalGP14 = left_join(data_finalGP14, listasGP14, by="TXUBIGEOPROVINCIA") #join 
```

```{r}
head(data_finalGP14)
```


##GOBIERNO DISTRITAL 2014

Carga data: 

```{r}
dataGL14=read_xlsx("distrital_2014_DISTRITAL.xlsx")
head(dataGL14)
```

### Ubigeos

```{r}
#Ubigeo provincia: 
dataGL14$TXUBIGEOPROVINCIA=dataGL14$TXUBIGEO
substr(dataGL14$TXUBIGEOPROVINCIA,5,6)='00'

#Ubigeo región: 

dataGL14$TXUBIGEOREGION=dataGL14$TXUBIGEO
substr(dataGL14$TXUBIGEOREGION,3,6)='0000'
```

### ORDENAR DATA:

Electores por distritos:

Ubigeos:

```{r}
ubigeos = dataGL14 %>% 
            group_by(TXUBIGEO) %>% #seleccionar una fila por distrito
           summarise(TXUBIGEOREGION = max(TXUBIGEOREGION, na.rm = T),
                     TXUBIGEOPROVINCIA = max(TXUBIGEOPROVINCIA, na.rm = T)) 
```


Electores por distritos:

```{r}
electores = dataGL14 %>% 
            group_by(TXUBIGEO) %>% #seleccionar una fila por distrito
           summarise(electoresGL14 = max(ELECTORES, na.rm = T)) 

data_finalGL14 = left_join(ubigeos,electores, by="TXUBIGEO") #join
```

Votos emitidos por distritos:

```{r}
emitidos = dataGL14 %>% group_by(TXUBIGEO) %>% 
           summarise(emitidosGL14 = sum(VOTOS, na.rm = T))

data_finalGL14 = left_join(data_finalGL14, emitidos, by="TXUBIGEO") #join

#ciudar que los que tienen 0 en votos emitidos sean NA
data_finalGL14[data_finalGL14$emitidosGL14==0,]$emitidosGL14 = NA
```

Calcular ausentes: 

```{r}
data_finalGL14 = data_finalGL14 %>% 
  mutate(ausentesGL14= electoresGL14 - emitidosGL14, 
         por_ausentesGL14 = (ausentesGL14/electoresGL14)*100)
```

Votos blancos + nulos

```{r}
blancos_nulos = dataGL14 %>% filter(TXORGPOL == "VOTOS EN BLANCO" | TXORGPOL =="VOTOS NULOS" ) %>% group_by(TXUBIGEO) %>% 
                summarise(blancosnulosGL14 = sum(VOTOS, na.rm = T)) 

data_finalGL14 = left_join(data_finalGL14, blancos_nulos, by="TXUBIGEO") #join

data_finalGL14  = data_finalGL14 %>% 
          mutate (por_blancosnulosGL14 = (blancosnulosGL14/emitidosGL14)*100) 
```

votos validos:

```{r}
data_finalGL14  = data_finalGL14 %>% 
          mutate (validosGL14 = emitidosGL14-blancosnulosGL14) 
```

votos partidos politicos:

```{r}
partidos_politicos = dataGL14 %>% filter(TIPOORGPOL == "PARTIDO POLITICO") %>%
                group_by(TXUBIGEO) %>% 
                summarise(partidosGL14 = sum(VOTOS, na.rm = T)) 

data_finalGL14 = left_join(data_finalGL14, partidos_politicos, by="TXUBIGEO") #join
```

votos movimientos regionales:

```{r}
mov_regionales = dataGL14 %>% filter(TIPOORGPOL == "MOVIMIENTO REGIONAL") %>%
                group_by(TXUBIGEO) %>% 
                summarise(movimientosGL14 = sum(VOTOS, na.rm = T)) 

data_finalGL14 = left_join(data_finalGL14, mov_regionales, by="TXUBIGEO") #join
```

porcentaje partidos/movimientos

```{r}
data_finalGL14  = data_finalGL14 %>% 
          mutate (por_partidosGL14 = (partidosGL14/validosGL14)*100,
                  por_movimientosGL14 = (movimientosGL14/validosGL14)*100)

data_finalGL14$por_partidosGL14[is.nan(data_finalGL14$por_partidosGL14)] = 0 
data_finalGL14$por_movimientosGL14[is.nan(data_finalGL14$por_movimientosGL14)] = 0 
```
 

### Ganadores GP

Eliminar votos blancos y nulos:

```{r}
dataGL14= dataGL14[!dataGL14$TXORGPOL == "VOTOS EN BLANCO",]
dataGL14= dataGL14[!dataGL14$TXORGPOL == "VOTOS NULOS",]
```

Ordenar tabla en según votos

```{r}
dataGL14 <- dataGL14[order(dataGL14$TXUBIGEO, -dataGL14$VOTOS),] 
```

```{r}
ganadoresGL =dataGL14 %>% group_by(TXUBIGEO,TXORGPOL) %>% summarise(votos = sum(VOTOS, na.rm = T))  %>% mutate(ganadorGL14 = TXORGPOL)
validosGL =dataGL14 %>% group_by(TXUBIGEO) %>% summarise(votos_validos = sum(VOTOS, na.rm = T)) 
ganadoresGL14 = left_join(ganadoresGL, validosGL, by="TXUBIGEO") #join
ganadoresGL14 = ganadoresGL14  %>% mutate(por_voto = (votos/votos_validos)*100)
ganadoresGL14 = ganadoresGL14[order(ganadoresGL14$TXUBIGEO, -ganadoresGL14$por_voto),]
ganadoresGL14 = ganadoresGL14 %>% filter(row_number()==1) %>% select(TXUBIGEO,ganadorGL14)
ganadoresGL14 = ganadoresGL14[complete.cases(ganadoresGL14),]
```

```{r}
data_finalGL14 = left_join(data_finalGL14, ganadoresGL14, by="TXUBIGEO") #join 

##Cuidar que los que tengan 100 de votos nulos y blancos no tengan partido

data_finalGL14$ganadorGL14=ifelse(data_finalGL14$por_blancosnulosGL14==100, NA,data_finalGL14$ganadorGL14)
```

###Indicadores políticos 

###### Concentración:

- P1: Proporción de votos válidos obtenidos por el partido más votado.
- P2: Proporción de votos válidos obtenidos por el segundo par- tido más votado.

C= P1 + P2

Votos ganador
```{r}
primero = dataGL14 %>% group_by(TXUBIGEO) %>% filter(row_number()==1) %>% mutate(primeroGL14=VOTOS)

data_finalGL14 = left_join(data_finalGL14, primero[c(1,15)], by="TXUBIGEO") #join 
```

Votos segundo
```{r}
segundo = dataGL14 %>% group_by(TXUBIGEO) %>% filter(row_number()==2) %>% mutate(segundoGL14=VOTOS)

data_finalGL14 = left_join(data_finalGL14, segundo[c(1,15)], by="TXUBIGEO") #join 
```

Calculo concentración:

```{r}
data_finalGL14 = data_finalGL14 %>% mutate(concentracionGL14 = primeroGL14/validosGL14 + segundoGL14/validosGL14)

data_finalGL14=data_finalGL14[-c(16,17)]
```


###### NEP Y Herfindahl

Nep:

- P= Proporción de votos válidos obtenidos por las organizacio- nes políticas en cada circunscripción.
                          
NEP = 1/ SUM(p^2)     

Herfindahl: SUM(p^2)   

Añadir votos validos a la tabla general:

```{r}
dataGL14 = left_join(dataGL14, data_finalGL14[c(1,10)], by="TXUBIGEO") #join 
```

Calcular proporción de votos validos 

```{r}
dataGL14$prop_votos2 = (dataGL14$VOTOS/dataGL14$validosGL14)^2
```

NEP y Herfindahl por distrito:

```{r}
NEP = dataGL14 %>% group_by(TXUBIGEO) %>% 
  summarise(HerfindahlGL14 = sum(prop_votos2, na.rm = T),
            NEPGL14 = 1/sum(prop_votos2, na.rm = T))

data_finalGL14 = left_join(data_finalGL14, NEP, by="TXUBIGEO") #join 

#cuidar casos sin votos validos
data_finalGL14$HerfindahlGL14[data_finalGL14$HerfindahlGL14==0] = NA 
data_finalGL14$NEPGL14[is.infinite(data_finalGL14$NEPGL14)] = NA 
```

CUIDADO CON LOS CASOS QUE TIENEN 100% DE VOTOS NULOS Y BLANCOS:

```{r}
data_finalGL14[data_finalGL14$por_blancosnulosGL14 == 100,]$TXUBIGEO
```

```{r}
data2GL14=dataGL14[complete.cases(dataGL14$prop_votos2),]
data2GL14 = data2GL14[c(1,5)]
data2GL14 =unique(data2GL14)

listasGL14=data2GL14 %>% group_by(TXUBIGEO) %>%  summarise(listasGL14=n())

data_finalGL14 = left_join(data_finalGL14, listasGL14, by="TXUBIGEO") #join 
```

```{r}
head(data_finalGL14)
```


## Merge: 

```{r}
datafinal14 = full_join(data_finalGR14, data_finalGP14[-c(2,3)], by="TXUBIGEO") #join
datafinal14 = full_join(datafinal14, data_finalGL14[-c(2,3)], by="TXUBIGEO") #join 
```

### INDICADOR DE HOMOGENEIDAD VERTICAL

```{r}
datafinal14$HRegProv14 = ifelse(datafinal14$ganadorGR14 == datafinal14$ganadorGP14,1,0) ## relacion GR con GL

datafinal14$HProvDist14 = ifelse(datafinal14$ganadorGP14 == datafinal14$ganadorGL14,1,0) ## relacion GP con GL

datafinal14$HRegDist14 = ifelse(datafinal14$ganadorGR14 == datafinal14$ganadorGL14,1,0) ## relacion GR con GL
```

```{r}
head(datafinal14)
```

```{r}
save(datafinal14, file = "data_final.rda")
```

