
```{r}
library(readxl)
library(tidyverse)
```

##### GOBIERNO REGIONAL 2010

Carga data: 

```{r}
dataGR02=read_xlsx("Tabla7-ERM2002-Regional.xlsx")
head(dataGR02)
```

###ORGANIZACIONES POLITICAS:

Organizaciones

```{r}
names(table(dataGR02$TIPOORGPOL))
```


```{r}
organizacionesGR02 = dataGR02[c(9,10)]
organizacionesGR02 = organizacionesGR02[!duplicated(organizacionesGR02),]
```

Total organizaciones a nivel regional:

```{r}
nrow(organizacionesGR02)
```

Por tipo:

```{r}
table(organizacionesGR02$TIPOORGPOL)
```

Partidos:

```{r}
names(table(organizacionesGR02[organizacionesGR02$TIPOORGPOL=="PARTIDO POLITICO",]$NOM_ORGPOLITICA))
```

###ORDENAR DATA:

###Ubigeos

```{r}
#Ubigeo provincia: 
dataGR02$UBIGEOPROVINCIA=dataGR02$UBIGEO
substr(dataGR02$UBIGEOPROVINCIA,5,6)='00'

#Ubigeo región: 
dataGR02$UBIGEOREGION=dataGR02$UBIGEO
substr(dataGR02$UBIGEOREGION,3,6)='0000'
```

###Ordenar data:

Ubigeos:

```{r}
ubigeos = dataGR02 %>% 
            group_by(UBIGEO) %>% #seleccionar una fila por distrito
           summarise(UBIGEOREGION = max(UBIGEOREGION, na.rm = T),
                     UBIGEOPROVINCIA = max(UBIGEOPROVINCIA, na.rm = T)) 
```

Electores por distritos:

```{r}
electores = dataGR02 %>% 
            group_by(UBIGEO) %>% #seleccionar una fila por distrito
           summarise(electoresGR02 = max(NUMELECTORES, na.rm = T)) 

data_finalGR02 = left_join(ubigeos,electores, by="UBIGEO") #join
```

Votos emitidos por distritos:

```{r}
emitidos = dataGR02 %>% group_by(UBIGEO) %>% 
           summarise(emitidosGR02 = max(NUM_VOTOS_EMITIDOS, na.rm = T)) 

data_finalGR02 = left_join(data_finalGR02, emitidos, by="UBIGEO") #join
```

Calcular ausentes: 

```{r}
data_finalGR02 = data_finalGR02 %>% 
  mutate(ausentesGR02= electoresGR02 - emitidosGR02, 
         por_ausentesGR02 = (ausentesGR02/electoresGR02)*100)
```

votos validos:

```{r}
validos = dataGR02 %>% 
            group_by(UBIGEO) %>% #seleccionar una fila por distrito
           summarise(validosGR02 = sum(NUM_VOTOS_ORGPOL, na.rm = T)) 

data_finalGR02 = left_join(data_finalGR02, validos, by="UBIGEO") #join

#Ojo, tengo casos con 0 votos validos.. estoy asumiento que esos son blancos y nulos
```

Votos blancos + nulos

```{r}
data_finalGR02 = data_finalGR02 %>% 
  mutate(blancosnulosGR02 = emitidosGR02 - validosGR02, 
         por_blancosnulosGR02 = (blancosnulosGR02/emitidosGR02)*100)
```

votos partidos politicos:

```{r}
partidos_politicos = dataGR02 %>% filter(TIPOORGPOL == "PARTIDO POLITICO") %>%
                group_by(UBIGEO) %>% 
                summarise(partidosGR02 = sum(NUM_VOTOS_ORGPOL, na.rm = T)) 

data_finalGR02 = left_join(data_finalGR02, partidos_politicos, by="UBIGEO") #join
```

votos movimientos regionales:

```{r}
mov_regionales = dataGR02 %>% filter(TIPOORGPOL == "MOVIMIENTO REGIONAL") %>%
                group_by(UBIGEO) %>% 
                summarise(movimientosGR02 = sum(NUM_VOTOS_ORGPOL, na.rm = T)) 

data_finalGR02 = left_join(data_finalGR02, mov_regionales, by="UBIGEO") #join
```

porcentaje partidos/movimientos

```{r}
data_finalGR02  = data_finalGR02 %>% 
          mutate (por_partidosGR02 = (partidosGR02/validosGR02)*100,
                  por_movimientosGR02 = (movimientosGR02/validosGR02)*100) 

data_finalGR02$por_partidosGR02[is.nan(data_finalGR02$por_partidosGR02)] = 0 
data_finalGR02$por_movimientosGR02[is.nan(data_finalGR02$por_movimientosGR02)] = 0 

data_finalGR02$por_partidosGR02=ifelse(data_finalGR02$por_blancosnulosGR02==100, NA,data_finalGR02$por_partidosGR02)

data_finalGR02$por_movimientosGR02=ifelse(data_finalGR02$por_blancosnulosGR02==100, NA,data_finalGR02$por_movimientosGR02)
```

###Ganadores GR

Ordenar tabla en según votos

```{r}
dataGR02<- dataGR02[order(dataGR02$UBIGEO, -dataGR02$NUM_VOTOS_ORGPOL),] 
```

```{r}
ganadoresGR =dataGR02 %>% group_by(UBIGEOREGION,NOM_ORGPOLITICA) %>% summarise(votos = sum(NUM_VOTOS_ORGPOL, na.rm = T))  %>% mutate(ganadorGR02 = NOM_ORGPOLITICA)
validosGR =dataGR02 %>% group_by(UBIGEOREGION) %>% summarise(votos_validos = sum(NUM_VOTOS_ORGPOL, na.rm = T)) 
ganadoresGR02 = left_join(ganadoresGR, validosGR, by="UBIGEOREGION") #join
ganadoresGR02 = ganadoresGR02  %>% mutate(por_voto = (votos/votos_validos)*100)
ganadoresGR02 = ganadoresGR02[order(ganadoresGR02$UBIGEOREGION, -ganadoresGR02$por_voto),] 
ganadoresGR02 = ganadoresGR02 %>% filter(row_number()==1) %>% select(UBIGEOREGION,ganadorGR02)
ganadoresGR02 = ganadoresGR02[complete.cases(ganadoresGR02),]
```


```{r}
data_finalGR02 = left_join(data_finalGR02, ganadoresGR02, by="UBIGEOREGION") #join 
```

###Indicadores políticos 

###### Concentración:

Votos ganador
```{r}
primero = dataGR02 %>% group_by(UBIGEO) %>% filter(row_number()==1) %>% mutate(primeroGR02=NUM_VOTOS_ORGPOL)

data_finalGR02 = left_join(data_finalGR02, primero[c(1,18)], by="UBIGEO") #join 
```

Votos segundo
```{r}
segundo = dataGR02 %>% group_by(UBIGEO) %>% filter(row_number()==2) %>% mutate(segundoGR02=NUM_VOTOS_ORGPOL)

data_finalGR02 = left_join(data_finalGR02, segundo[c(1,18)], by="UBIGEO") #join 
```

Calculo concentración:

```{r}
data_finalGR02 = data_finalGR02 %>% mutate(concentracionGR02 = primeroGR02/validosGR02 + segundoGR02/validosGR02)

data_finalGR02=data_finalGR02[-c(16,17)]
```

###### NEP Y Herfindahl

Calcular proporción de votos validos al cuadrado

```{r}
dataGR02$prop_votos2 = (dataGR02$NUM_VOTOS_ORGPOL/dataGR02$NUM_VOTOS_VAL)^2
```

NEP y Herfindahl por distrito:

```{r}
NEP = dataGR02 %>% group_by(UBIGEO) %>% 
  summarise(HerfindahlGR02 = sum(prop_votos2, na.rm = T),
            NEPGR02 = 1/sum(prop_votos2, na.rm = T))

data_finalGR02 = left_join(data_finalGR02, NEP, by="UBIGEO") #join 

#cuidar casos sin votos validos
data_finalGR02$HerfindahlGR02[data_finalGR02$HerfindahlGR02==0] = NA 
data_finalGR02$NEPGR02[is.infinite(data_finalGR02$NEPGP02)] = NA 
```

CUIDADO CON LOS CASOS QUE TIENEN 100% DE VOTOS NULOS Y BLANCOS:

```{r}
data_finalGR02[data_finalGR02$por_blancosnulosGR02 == 100,]$UBIGEO
```

```{r}
head(data_finalGR02)
```

##### GOBIERNO PROVINCIAL 2002

Carga data: 

```{r}
dataGP02=read_xlsx("Tabla4-ERM2002-Provincial.xlsx")
head(dataGP02)
```

###ORGANIZACIONES POLITICAS:

Organizaciones

```{r}
names(table(dataGP02$TIPOORGPOL))
```


```{r}
organizacionesGP02 = dataGP02[c(9,10)]
organizacionesGP02 = organizacionesGP02[!duplicated(organizacionesGP02),]
```

Total organizaciones a nivel regional:

```{r}
nrow(organizacionesGP02)
```

Por tipo:

```{r}
table(organizacionesGP02$TIPOORGPOL)
```

Partidos:

```{r}
names(table(organizacionesGP02[organizacionesGP02$TIPOORGPOL=="PARTIDO POLITICO",]$NOM_ORGPOLITICA))
```

###ORDENAR DATA:

###Ubigeos

```{r}
#Ubigeo provincia: 
dataGP02$UBIGEOPROVINCIA=dataGP02$UBIGEO
substr(dataGP02$UBIGEOPROVINCIA,5,6)='00'

#Ubigeo región: 
dataGP02$UBIGEOREGION=dataGP02$UBIGEO
substr(dataGP02$UBIGEOREGION,3,6)='0000'
```

###Ordenar data:

Ubigeos:

```{r}
ubigeos = dataGP02 %>% 
            group_by(UBIGEO) %>% #seleccionar una fila por distrito
           summarise(UBIGEOREGION = max(UBIGEOREGION, na.rm = T),
                     UBIGEOPROVINCIA = max(UBIGEOPROVINCIA, na.rm = T)) 
```

Electores por distritos:

```{r}
electores = dataGP02 %>% 
            group_by(UBIGEO) %>% #seleccionar una fila por distrito
           summarise(electoresGP02 = max(NUMELECTORES, na.rm = T)) 

data_finalGP02 = left_join(ubigeos,electores, by="UBIGEO") #join
```

Votos emitidos por distritos:

```{r}
emitidos = dataGP02 %>% group_by(UBIGEO) %>% 
           summarise(emitidosGP02 = max(NUM_VOTOS_EMITIDOS, na.rm = T)) 

data_finalGP02 = left_join(data_finalGP02, emitidos, by="UBIGEO") #join
```

Calcular ausentes: 

```{r}
data_finalGP02 = data_finalGP02 %>% 
  mutate(ausentesGP02 = electoresGP02 - emitidosGP02, 
         por_ausentesGP02 = (ausentesGP02/electoresGP02)*100)
```

votos validos:

```{r}
validos = dataGP02 %>% 
            group_by(UBIGEO) %>% #seleccionar una fila por distrito
           summarise(validosGP02 = sum(NUM_VOTOS_ORGPOL, na.rm = T)) 

data_finalGP02 = left_join(data_finalGP02, validos, by="UBIGEO") #join

#Ojo, tengo casos con 0 votos validos.. estoy asumiento que esos son blancos y nulos
```

Votos blancos + nulos

```{r}
data_finalGP02 = data_finalGP02 %>% 
  mutate(blancosnulosGP02 = emitidosGP02 - validosGP02, 
         por_blancosnulosGP02 = (blancosnulosGP02/emitidosGP02)*100)
```

votos partidos politicos:

```{r}
partidos_politicos = dataGP02 %>% filter(TIPOORGPOL == "PARTIDO POLITICO") %>%
                group_by(UBIGEO) %>% 
                summarise(partidosGP02 = sum(NUM_VOTOS_ORGPOL, na.rm = T)) 

data_finalGP02 = left_join(data_finalGP02, partidos_politicos, by="UBIGEO") #join
```

votos movimientos regionales:

```{r}
mov_regionales = dataGP02 %>% filter(TIPOORGPOL == "MOVIMIENTO REGIONAL") %>%
                group_by(UBIGEO) %>% 
                summarise(movimientosGP02 = sum(NUM_VOTOS_ORGPOL, na.rm = T)) 

data_finalGP02 = left_join(data_finalGP02, mov_regionales, by="UBIGEO") #join
```

porcentaje partidos/movimientos

```{r}
data_finalGP02  = data_finalGP02 %>% 
          mutate (por_partidosGP02 = (partidosGP02/validosGP02)*100,
                  por_movimientosGP02 = (movimientosGP02/validosGP02)*100) 

data_finalGP02$por_partidosGP02[is.nan(data_finalGP02$por_partidosGP02)] = 0 
data_finalGP02$por_movimientosGP02[is.nan(data_finalGP02$por_movimientosGP02)] = 0 

##Cuidar que los que tengan 100 de votos nulos y blancos no tengan % partidos

data_finalGP02$por_partidosGP02=ifelse(data_finalGP02$por_blancosnulosGP02==100, NA,data_finalGP02$por_partidosGP02)

data_finalGP02$por_movimientosGP02=ifelse(data_finalGP02$por_blancosnulosGP02==100, NA,data_finalGP02$por_movimientosGP02)
```

###Ganadores GP

Ordenar tabla en según votos

```{r}
dataGP02<- dataGP02[order(dataGP02$UBIGEO, -dataGP02$NUM_VOTOS_ORGPOL),] 
```

```{r}
ganadoresGP =dataGP02 %>% group_by(UBIGEOPROVINCIA,NOM_ORGPOLITICA) %>% summarise(votos = sum(NUM_VOTOS_ORGPOL, na.rm = T))  %>% mutate(ganadorGP02 = NOM_ORGPOLITICA)
validosGP =dataGP02 %>% group_by(UBIGEOPROVINCIA) %>% summarise(votos_validos = sum(NUM_VOTOS_ORGPOL, na.rm = T)) 
ganadoresGP02 = left_join(ganadoresGP, validosGP, by="UBIGEOPROVINCIA") #join
ganadoresGP02 = ganadoresGP02  %>% mutate(por_voto = (votos/votos_validos)*100)
ganadoresGP02 = ganadoresGP02[order(ganadoresGP02$UBIGEOPROVINCIA, -ganadoresGP02$por_voto),] 
ganadoresGP02 = ganadoresGP02 %>% filter(row_number()==1) %>% select(UBIGEOPROVINCIA,ganadorGP02)
ganadoresGP02 = ganadoresGP02[complete.cases(ganadoresGP02),]
```

```{r}
data_finalGP02 = left_join(data_finalGP02, ganadoresGP02, by="UBIGEOPROVINCIA") #join 
```

###Indicadores políticos 

###### Concentración:

Votos ganador
```{r}
primero = dataGP02 %>% group_by(UBIGEO) %>% filter(row_number()==1) %>% mutate(primeroGP02=NUM_VOTOS_ORGPOL)

data_finalGP02 = left_join(data_finalGP02, primero[c(1,18)], by="UBIGEO") #join 
```

Votos segundo
```{r}
segundo = dataGP02 %>% group_by(UBIGEO) %>% filter(row_number()==2) %>% mutate(segundoGP02=NUM_VOTOS_ORGPOL)

data_finalGP02 = left_join(data_finalGP02, segundo[c(1,18)], by="UBIGEO") #join 
```

Calculo concentración:

```{r}
data_finalGP02 = data_finalGP02 %>% mutate(concentracionGP02 = primeroGP02/validosGP02 + segundoGP02/validosGP02)

data_finalGP02=data_finalGP02[-c(16,17)]
```

###### NEP Y Herfindahl

Calcular proporción de votos validos al cuadrado

```{r}
dataGP02$prop_votos2 = (dataGP02$NUM_VOTOS_ORGPOL/dataGP02$NUM_VOTOS_VAL)^2
```

NEP y Herfindahl por distrito:

```{r}
NEP = dataGP02 %>% group_by(UBIGEO) %>% 
  summarise(HerfindahlGP02 = sum(prop_votos2, na.rm = T),
            NEPGP02 = 1/sum(prop_votos2, na.rm = T))

data_finalGP02 = left_join(data_finalGP02, NEP, by="UBIGEO") #join 

#cuidar casos sin votos validos
data_finalGP02$HerfindahlGP02[data_finalGP02$HerfindahlGP02==0] = NA 
data_finalGP02$NEPGP02[is.infinite(data_finalGP02$NEPGP02)] = NA 
```

CUIDADO CON LOS CASOS QUE TIENEN 100% DE VOTOS NULOS Y BLANCOS:

```{r}
data_finalGP02[data_finalGP02$por_blancosnulosGP02 == 100,]$UBIGEO
```

```{r}
head(data_finalGP02)
```


##### GOBIERNO DISTRITAL 2010

Carga data: 

```{r}
dataGL02=read_xlsx("ERM2002 Distrital.xlsx")
head(dataGL02)
```

###ORGANIZACIONES POLITICAS:

Organizaciones

```{r}
names(table(dataGL02$TIPOORGPOL))
```

```{r}
organizacionesGL02 = dataGL02[c(9,10)]
organizacionesGL02 = organizacionesGL02[!duplicated(organizacionesGL02),]
```

Total organizaciones a nivel regional:

```{r}
nrow(organizacionesGL02)
```

Por tipo:

```{r}
table(organizacionesGL02$TIPOORGPOL)
```

Partidos:

```{r}
names(table(organizacionesGL02[organizacionesGL02$TIPOORGPOL=="PARTIDO POLITICO",]$NOM_ORGPOLITICA))
```

###ORDENAR DATA:

###Ubigeos

```{r}
#Ubigeo provincia: 
dataGL02$UBIGEOPROVINCIA=dataGL02$UBIGEO
substr(dataGL02$UBIGEOPROVINCIA,5,6)='00'

#Ubigeo región: 
dataGL02$UBIGEOREGION=dataGL02$UBIGEO
substr(dataGL02$UBIGEOREGION,3,6)='0000'
```

###Ordenar data:

Ubigeos:

```{r}
ubigeos = dataGL02 %>% 
            group_by(UBIGEO) %>% #seleccionar una fila por distrito
           summarise(UBIGEOREGION = max(UBIGEOREGION, na.rm = T),
                     UBIGEOPROVINCIA = max(UBIGEOPROVINCIA, na.rm = T)) 
```

Electores por distritos:

```{r}
electores = dataGL02 %>% 
            group_by(UBIGEO) %>% #seleccionar una fila por distrito
           summarise(electoresGL02 = sum(max(NUMAUSENTES) + max(NUM_VOTOS_EMITIDOS), na.rm = T)) 

data_finalGL02 = left_join(ubigeos,electores, by="UBIGEO") #join
```

Votos emitidos por distritos:

```{r}
emitidos = dataGL02 %>% group_by(UBIGEO) %>% 
           summarise(emitidosGL02 = max(NUM_VOTOS_EMITIDOS, na.rm = T)) 

data_finalGL02 = left_join(data_finalGL02, emitidos, by="UBIGEO") #join
```

Calcular ausentes: 

```{r}
data_finalGL02 = data_finalGL02 %>% 
  mutate(ausentesGL02= electoresGL02 - emitidosGL02, 
         por_ausentesGL02 = (ausentesGL02/electoresGL02)*100)
```

votos validos:

```{r}
validos = dataGL02 %>% 
            group_by(UBIGEO) %>% #seleccionar una fila por distrito
           summarise(validosGL02 = sum(NUM_VOTOS_ORGPOL, na.rm = T)) 

data_finalGL02 = left_join(data_finalGL02, validos, by="UBIGEO") #join

#Ojo, tengo casos con 0 votos validos.. estoy asumiento que esos son blancos y nulos
```

Votos blancos + nulos

```{r}
data_finalGL02 = data_finalGL02 %>% 
  mutate(blancosnulosGL02 = emitidosGL02 - validosGL02, 
         por_blancosnulosGL02 = (blancosnulosGL02/emitidosGL02)*100)
```

votos partidos politicos:

```{r}
partidos_politicos = dataGL02 %>% filter(TIPOORGPOL == "PARTIDO POLITICO") %>%
                group_by(UBIGEO) %>% 
                summarise(partidosGL02 = sum(NUM_VOTOS_ORGPOL, na.rm = T)) 

data_finalGL02 = left_join(data_finalGL02, partidos_politicos, by="UBIGEO") #join
```

votos movimientos regionales:

```{r}
mov_regionales = dataGL02 %>% filter(TIPOORGPOL == "MOVIMIENTO REGIONAL") %>%
                group_by(UBIGEO) %>% 
                summarise(movimientosGL02 = sum(NUM_VOTOS_ORGPOL, na.rm = T)) 

data_finalGL02 = left_join(data_finalGL02, mov_regionales, by="UBIGEO") #join
```

porcentaje partidos/movimientos

```{r}
data_finalGL02  = data_finalGL02 %>% 
          mutate (por_partidosGL02 = (partidosGL02/validosGL02)*100,
                  por_movimientosGL02 = (movimientosGL02/validosGL02)*100) 

data_finalGL02$por_partidosGL02[is.nan(data_finalGL02$por_partidosGL02)] = 0 
data_finalGL02$por_movimientosGL02[is.nan(data_finalGL02$por_movimientosGL02)] = 0 

##Cuidar que los que tengan 100 de votos nulos y blancos no tengan % partidos

data_finalGL02$por_partidosGL02=ifelse(data_finalGL02$por_blancosnulosGL02==100, NA,data_finalGL02$por_partidosGL02)

data_finalGL02$por_movimientosGL02=ifelse(data_finalGL02$por_blancosnulosGL02==100, NA,data_finalGL02$por_movimientosGL02)
```

###Ganadores GP

Ordenar tabla en según votos

```{r}
dataGL02<- dataGL02[order(dataGL02$UBIGEO, -dataGL02$NUM_VOTOS_ORGPOL),] 
```

```{r}
ganadoresGL =dataGL02 %>% group_by(UBIGEO,NOM_ORGPOLITICA) %>% summarise(votos = sum(NUM_VOTOS_ORGPOL, na.rm = T))  %>% mutate(ganadorGL02 = NOM_ORGPOLITICA)
validosGL =dataGL02 %>% group_by(UBIGEO) %>% summarise(votos_validos = sum(NUM_VOTOS_ORGPOL, na.rm = T)) 
ganadoresGL02 = left_join(ganadoresGL, validosGL, by="UBIGEO") #join
ganadoresGL02 = ganadoresGL02  %>% mutate(por_voto = (votos/votos_validos)*100)
ganadoresGL02 = ganadoresGL02[order(ganadoresGL02$UBIGEO, -ganadoresGL02$por_voto),] 
ganadoresGL02 = ganadoresGL02 %>% filter(row_number()==1) %>% select(UBIGEO,ganadorGL02)
ganadoresGL02 = ganadoresGL02[complete.cases(ganadoresGL02),]
```

```{r}
data_finalGL02 = left_join(data_finalGL02, ganadoresGL02, by="UBIGEO") #join 

##Cuidar que los que tengan 100 de votos nulos y blancos no tengan partido

data_finalGL02$ganadorGL02=ifelse(data_finalGL02$por_blancosnulosGL02==100, NA,data_finalGL02$ganadorGL02)
```

###Indicadores políticos 

###### Concentración:

Votos ganador
```{r}
primero = dataGL02 %>% group_by(UBIGEO) %>% filter(row_number()==1) %>% mutate(primeroGL02=NUM_VOTOS_ORGPOL)

data_finalGL02 = left_join(data_finalGL02, primero[c(1,17)], by="UBIGEO") #join 
```

Votos segundo
```{r}
segundo = dataGL02 %>% group_by(UBIGEO) %>% filter(row_number()==2) %>% mutate(segundoGL02=NUM_VOTOS_ORGPOL)

data_finalGL02 = left_join(data_finalGL02, segundo[c(1,17)], by="UBIGEO") #join 
```

Calculo concentración:

```{r}
data_finalGL02 = data_finalGL02 %>% mutate(concentracionGL02 = primeroGL02/validosGL02 + segundoGL02/validosGL02)

data_finalGL02=data_finalGL02[-c(16,17)]

#cuidar casos sin votos validos
data_finalGL02$concentracionGL02[is.nan(data_finalGL02$concentracionGL02)] = NA 
```

###### NEP Y Herfindahl

Calcular proporción de votos validos al cuadrado

```{r}
dataGL02$prop_votos2 = (dataGL02$NUM_VOTOS_ORGPOL/dataGL02$NUM_VOTOS_VAL)^2
```

NEP y Herfindahl por distrito:

```{r}
NEP = dataGL02 %>% group_by(UBIGEO) %>% 
  summarise(HerfindahlGL02 = sum(prop_votos2, na.rm = T),
            NEPGL02 = 1/sum(prop_votos2, na.rm = T))

data_finalGL02 = left_join(data_finalGL02, NEP, by="UBIGEO") #join 

#cuidar casos sin votos validos
data_finalGL02$HerfindahlGL02[data_finalGL02$HerfindahlGL02==0] = NA 
data_finalGL02$NEPGL02[is.infinite(data_finalGL02$NEPGL02)] = NA 
```

CUIDADO CON LOS CASOS QUE TIENEN 100% DE VOTOS NULOS Y BLANCOS:

```{r}
data_finalGL02[data_finalGL02$por_blancosnulosGL02 == 100,]$UBIGEO
```

```{r}
head(data_finalGL02)
```

## Merge: 

```{r}
datafinal02 = full_join(data_finalGR02, data_finalGP02[-c(2,3)], by="UBIGEO") #join
datafinal02 = full_join(datafinal02, data_finalGL02[-c(2,3)], by="UBIGEO") #join 
```

### INDICADOR DE HOMOGENEIDAD VERTICAL

```{r}
datafinal02$HRegProv02 = ifelse(datafinal02$ganadorGP02 == datafinal02$ganadorGR02,1,0) ## relacion GR con GL

datafinal02$HProvDist02 = ifelse(datafinal02$ganadorGP02 == datafinal02$ganadorGL02,1,0) ## relacion GP con GL

datafinal02$HRegDist02 = ifelse(datafinal02$ganadorGR02 == datafinal02$ganadorGL02,1,0) ## relacion GR con GL
```


```{r}
head(datafinal02)
```

##MERGE CON DATA TOTAL

```{r}
data_final = full_join(data_final, datafinal02[-c(2,3)], by = c("TXUBIGEO" = "UBIGEO")) #join
```

```{r}
save(data_final, file = "data_final.rda")
```

