
```{r}
library(readxl)
library(tidyverse)
```

##### GOBIERNO REGIONAL 2006

Carga data: 

```{r}
dataGR06=read_xlsx("Tabla8-ERM2006-Regional.xlsx")
head(dataGR06)
```

###ORGANIZACIONES POLITICAS:

Organizaciones

```{r}
names(table(dataGR06$TIPOORGPOL))
```

```{r}
organizacionesGR06 = dataGR06[c(9,10)]
organizacionesGR06 = organizacionesGR06[!duplicated(organizacionesGR06),]
```

Total organizaciones a nivel regional:

```{r}
nrow(organizacionesGR06)
```

Por tipo:

```{r}
table(organizacionesGR06$TIPOORGPOL)
```

Partidos:

```{r}
names(table(organizacionesGR06[organizacionesGR06$TIPOORGPOL=="PARTIDO POLITICO",]$NOM_ORGPOLITICA))
```

###ORDENAR DATA:

Ubigeos

```{r}
#Ubigeo provincia: 
dataGR06$UBIGEOPROVINCIA=dataGR06$UBIGEO
substr(dataGR06$UBIGEOPROVINCIA,5,6)='00'

#Ubigeo región: 
dataGR06$UBIGEOREGION=dataGR06$UBIGEO
substr(dataGR06$UBIGEOREGION,3,6)='0000'
```


```{r}
ubigeos = dataGR06 %>% 
            group_by(UBIGEO) %>% #seleccionar una fila por distrito
           summarise(UBIGEOREGION = max(UBIGEOREGION, na.rm = T),
                     UBIGEOPROVINCIA = max(UBIGEOPROVINCIA, na.rm = T)) 
```

Electores por distritos:

```{r}
electores = dataGR06 %>% 
            group_by(UBIGEO) %>% #seleccionar una fila por distrito
           summarise(electoresGR06 = max(NUMELECTORES, na.rm = T)) 

data_finalGR06 = left_join(ubigeos,electores, by="UBIGEO") #join
```

Votos emitidos por distritos:

```{r}
emitidos = dataGR06 %>% group_by(UBIGEO) %>% 
           summarise(emitidosGR06 = max(NUM_VOTOS_EMITIDOS, na.rm = T)) 

data_finalGR06 = left_join(data_finalGR06, emitidos, by="UBIGEO") #join
```

Calcular ausentes: 

```{r}
data_finalGR06 = data_finalGR06 %>% 
  mutate(ausentesGR06= electoresGR06 - emitidosGR06, 
         por_ausentesGR06 = (ausentesGR06/electoresGR06)*100)
```

votos validos:

```{r}
validos = dataGR06 %>% 
            group_by(UBIGEO) %>% #seleccionar una fila por distrito
           summarise(validosGR06= sum(NUM_VOTOS_ORGPOL, na.rm = T)) 

data_finalGR06 = left_join(data_finalGR06, validos, by="UBIGEO") #join

#Ojo, tengo casos con 0 votos validos.. estoy asumiento que esos son blancos y nulos
```

Votos blancos + nulos

```{r}
data_finalGR06 = data_finalGR06 %>% 
  mutate(blancosnulosGR06 = emitidosGR06 - validosGR06, 
         por_blancosnulosGR06 = (blancosnulosGR06/emitidosGR06)*100)
```

votos partidos politicos:

```{r}
partidos_politicos = dataGR06 %>% filter(TIPOORGPOL == "PARTIDO POLITICO") %>%
                group_by(UBIGEO) %>% 
                summarise(partidosGR06 = sum(NUM_VOTOS_ORGPOL, na.rm = T)) 

data_finalGR06 = left_join(data_finalGR06, partidos_politicos, by="UBIGEO") #join
```

votos movimientos regionales:

```{r}
mov_regionales = dataGR06 %>% filter(TIPOORGPOL == "MOVIMIENTO REGIONAL") %>%
                group_by(UBIGEO) %>% 
                summarise(movimientosGR06 = sum(NUM_VOTOS_ORGPOL, na.rm = T)) 

data_finalGR06 = left_join(data_finalGR06, mov_regionales, by="UBIGEO") #join
```

porcentaje partidos/movimientos

```{r}
data_finalGR06  = data_finalGR06 %>% 
          mutate (por_partidosGR06 = (partidosGR06/validosGR06)*100,
                  por_movimientosGR06 = (movimientosGR06/validosGR06)*100) 

data_finalGR06$por_partidosGR06[is.nan(data_finalGR06$por_partidosGR06)] = 0 
data_finalGR06$por_movimientosGR06[is.nan(data_finalGR06$por_movimientosGR06)] = 0 

data_finalGR06$por_partidosGR06=ifelse(data_finalGR06$por_blancosnulosGR06==100, NA,data_finalGR06$por_partidosGR06)

data_finalGR06$por_movimientosGR06=ifelse(data_finalGR06$por_blancosnulosGR06==100, NA,data_finalGR06$por_movimientosGR06)
```

###Ganadores GR

Eliminar:

```{r}
dataGR06= dataGR06[!dataGR06$TIPOORGPOL == "VOTOS EN BLANCO",]
dataGR06= dataGR06[!dataGR06$TIPOORGPOL == "VOTOS NULOS",]
```

Ordenar tabla en según votos

```{r}
dataGR06<- dataGR06[order(dataGR06$UBIGEO, -dataGR06$NUM_VOTOS_ORGPOL),] 
```

```{r}
ganadoresGR =dataGR06 %>% group_by(UBIGEOREGION,NOM_ORGPOLITICA) %>% summarise(votos = sum(NUM_VOTOS_ORGPOL, na.rm = T))  %>% mutate(ganadorGR06 = NOM_ORGPOLITICA)
validosGR =dataGR06 %>% group_by(UBIGEOREGION) %>% summarise(votos_validos = sum(NUM_VOTOS_ORGPOL, na.rm = T)) 
ganadoresGR06 = left_join(ganadoresGR, validosGR, by="UBIGEOREGION") #join
ganadoresGR06 = ganadoresGR06  %>% mutate(por_voto = (votos/votos_validos)*100)
ganadoresGR06 = ganadoresGR06[order(ganadoresGR06$UBIGEOREGION, -ganadoresGR06$por_voto),] 
ganadoresGR06 = ganadoresGR06 %>% filter(row_number()==1) %>% select(UBIGEOREGION,ganadorGR06)
ganadoresGR06 = ganadoresGR06[complete.cases(ganadoresGR06),]
```


```{r}
data_finalGR06 = left_join(data_finalGR06, ganadoresGR06, by="UBIGEOREGION") #join 
```

###Indicadores políticos 

###### Concentración:

Votos ganador
```{r}
primero = dataGR06 %>% group_by(UBIGEO) %>% filter(row_number()==1) %>% mutate(primeroGR06=NUM_VOTOS_ORGPOL)

data_finalGR06 = left_join(data_finalGR06, primero[c(1,19)], by="UBIGEO") #join 
```

Votos segundo
```{r}
segundo = dataGR06 %>% group_by(UBIGEO) %>% filter(row_number()==2) %>% mutate(segundoGR06=NUM_VOTOS_ORGPOL)

data_finalGR06 = left_join(data_finalGR06, segundo[c(1,19)], by="UBIGEO") #join 
```

Calculo concentración:

```{r}
data_finalGR06 = data_finalGR06 %>% mutate(concentracionGR06 = primeroGR06/validosGR06 + segundoGR06/validosGR06)

data_finalGR06=data_finalGR06[-c(16,17)]
```

###### NEP Y Herfindahl

Calcular proporción de votos validos al cuadrado

```{r}
dataGR06$prop_votos2 = (dataGR06$NUM_VOTOS_ORGPOL/dataGR06$NUM_VOTOS_VAL)^2
```

NEP y Herfindahl por distrito:

```{r}
NEP = dataGR06 %>% group_by(UBIGEO) %>% 
  summarise(HerfindahlGR06 = sum(prop_votos2, na.rm = T),
            NEPGR06 = 1/sum(prop_votos2, na.rm = T))

data_finalGR06 = left_join(data_finalGR06, NEP, by="UBIGEO") #join 

#cuidar casos sin votos validos
data_finalGR06$HerfindahlGR06[data_finalGR06$HerfindahlGR06==0] = NA 
data_finalGR06$NEPGR06[is.infinite(data_finalGR06$NEPGR06)] = NA 
```

CUIDADO CON LOS CASOS QUE TIENEN 100% DE VOTOS NULOS Y BLANCOS:

```{r}
data_finalGR06[data_finalGR06$por_blancosnulosGR06 == 100,]$UBIGEO
```

```{r}
data2GR06=dataGR06[complete.cases(dataGR06$prop_votos2),]
data2GR06 = data2GR06[c(18,9)]
data2GR06 =unique(data2GR06)

listasGR06=data2GR06 %>% group_by(UBIGEOREGION) %>%  summarise(listasGR06=n())

data_finalGR06 = left_join(data_finalGR06, listasGR06, by="UBIGEOREGION") #join 
```

```{r}
head(data_finalGR06)
```



##### GOBIERNO PROVINCIAL 2006

Carga data: 

```{r}
dataGP06=read_xlsx("Tabla5-ERM2006-Provincial.xlsx")
head(dataGP06)
```

###ORGANIZACIONES POLITICAS:

Organizaciones

```{r}
names(table(dataGP06$TIPOORGPOL))
```

```{r}
organizacionesGP06 = dataGP06[c(9,10)]
organizacionesGP06 = organizacionesGP06[!duplicated(organizacionesGP06),]
```

Total organizaciones a nivel regional:

```{r}
nrow(organizacionesGP06)
```

Por tipo:

```{r}
table(organizacionesGP06$TIPOORGPOL)
```

Partidos:

```{r}
names(table(organizacionesGP06[organizacionesGP06$TIPOORGPOL=="PARTIDO POLITICO",]$NOM_ORGPOLITICA))
```

###ORDENAR DATA:

Ubigeos

```{r}
#Ubigeo provincia: 
dataGP06$UBIGEOPROVINCIA=dataGP06$UBIGEO
substr(dataGP06$UBIGEOPROVINCIA,5,6)='00'

#Ubigeo región: 
dataGP06$UBIGEOREGION=dataGP06$UBIGEO
substr(dataGP06$UBIGEOREGION,3,6)='0000'
```


```{r}
ubigeos = dataGP06 %>% 
            group_by(UBIGEO) %>% #seleccionar una fila por distrito
           summarise(UBIGEOREGION = max(UBIGEOREGION, na.rm = T),
                     UBIGEOPROVINCIA = max(UBIGEOPROVINCIA, na.rm = T)) 
```

Electores por distritos:

```{r}
electores = dataGP06 %>% 
            group_by(UBIGEO) %>% #seleccionar una fila por distrito
           summarise(electoresGP06 = max(NUMELECTORES, na.rm = T)) 

data_finalGP06 = left_join(ubigeos,electores, by="UBIGEO") #join
```

Votos emitidos por distritos:

```{r}
emitidos = dataGP06 %>% group_by(UBIGEO) %>% 
           summarise(emitidosGP06 = max(NUM_VOTOS_EMITIDOS, na.rm = T)) 

data_finalGP06 = left_join(data_finalGP06, emitidos, by="UBIGEO") #join
```

Calcular ausentes: 

```{r}
data_finalGP06 = data_finalGP06 %>% 
  mutate(ausentesGP06= electoresGP06 - emitidosGP06, 
         por_ausentesGP06 = (ausentesGP06/electoresGP06)*100)
```

votos validos:

```{r}
validos = dataGP06 %>% 
            group_by(UBIGEO) %>% #seleccionar una fila por distrito
           summarise(validosGP06= sum(NUM_VOTOS_ORGPOL, na.rm = T)) 

data_finalGP06 = left_join(data_finalGP06, validos, by="UBIGEO") #join

#Ojo, tengo casos con 0 votos validos.. estoy asumiento que esos son blancos y nulos
```

Votos blancos + nulos

```{r}
data_finalGP06 = data_finalGP06 %>% 
  mutate(blancosnulosGP06 = emitidosGP06 - validosGP06, 
         por_blancosnulosGP06 = (blancosnulosGP06/emitidosGP06)*100)
```

votos partidos politicos:

```{r}
partidos_politicos = dataGP06 %>% filter(TIPOORGPOL == "PARTIDO POLITICO") %>%
                group_by(UBIGEO) %>% 
                summarise(partidosGP06 = sum(NUM_VOTOS_ORGPOL, na.rm = T)) 

data_finalGP06 = left_join(data_finalGP06, partidos_politicos, by="UBIGEO") #join
```

votos movimientos regionales:

```{r}
mov_regionales = dataGP06 %>% filter(TIPOORGPOL == "MOVIMIENTO REGIONAL") %>%
                group_by(UBIGEO) %>% 
                summarise(movimientosGP06 = sum(NUM_VOTOS_ORGPOL, na.rm = T)) 

data_finalGP06 = left_join(data_finalGP06, mov_regionales, by="UBIGEO") #join
```

porcentaje partidos/movimientos

```{r}
data_finalGP06  = data_finalGP06 %>% 
          mutate (por_partidosGP06 = (partidosGP06/validosGP06)*100,
                  por_movimientosGP06 = (movimientosGP06/validosGP06)*100) 

data_finalGP06$por_partidosGP06[is.nan(data_finalGP06$por_partidosGP06)] = 0 
data_finalGP06$por_movimientosGP06[is.nan(data_finalGP06$por_movimientosGP06)] = 0 

data_finalGP06$por_partidosGP06=ifelse(data_finalGP06$por_blancosnulosGP06==100, NA,data_finalGP06$por_partidosGP06)

data_finalGP06$por_movimientosGP06=ifelse(data_finalGP06$por_blancosnulosGP06==100, NA,data_finalGP06$por_movimientosGP06)
```

###Ganadores GP

Eliminar:

```{r}
dataGP06= dataGP06[!dataGP06$TIPOORGPOL == "VOTOS EN BLANCO",]
dataGP06= dataGP06[!dataGP06$TIPOORGPOL == "VOTOS NULOS",]
```

Ordenar tabla en según votos

```{r}
dataGP06<- dataGP06[order(dataGP06$UBIGEO, -dataGP06$NUM_VOTOS_ORGPOL),] 
```

```{r}
ganadoresGP =dataGP06 %>% group_by(UBIGEOPROVINCIA,NOM_ORGPOLITICA) %>% summarise(votos = sum(NUM_VOTOS_ORGPOL, na.rm = T))  %>% mutate(ganadorGP06 = NOM_ORGPOLITICA)
validosGP =dataGP06 %>% group_by(UBIGEOPROVINCIA) %>% summarise(votos_validos = sum(NUM_VOTOS_ORGPOL, na.rm = T)) 
ganadoresGP06 = left_join(ganadoresGP, validosGP, by="UBIGEOPROVINCIA") #join
ganadoresGP06 = ganadoresGP06  %>% mutate(por_voto = (votos/votos_validos)*100)
ganadoresGP06 = ganadoresGP06[order(ganadoresGP06$UBIGEOPROVINCIA, -ganadoresGP06$por_voto),] 
ganadoresGP06 = ganadoresGP06 %>% filter(row_number()==1) %>% select(UBIGEOPROVINCIA,ganadorGP06)
ganadoresGP06 = ganadoresGP06[complete.cases(ganadoresGP06),]
```

```{r}
data_finalGP06 = left_join(data_finalGP06, ganadoresGP06, by="UBIGEOPROVINCIA") #join 
```

###Indicadores políticos 

###### Concentración:

Votos ganador
```{r}
primero = dataGP06 %>% group_by(UBIGEO) %>% filter(row_number()==1) %>% mutate(primeroGP06=NUM_VOTOS_ORGPOL)

data_finalGP06 = left_join(data_finalGP06, primero[c(1,19)], by="UBIGEO") #join 
```

Votos segundo
```{r}
segundo = dataGP06 %>% group_by(UBIGEO) %>% filter(row_number()==2) %>% mutate(segundoGP06=NUM_VOTOS_ORGPOL)

data_finalGP06 = left_join(data_finalGP06, segundo[c(1,19)], by="UBIGEO") #join 
```

Calculo concentración:

```{r}
data_finalGP06 = data_finalGP06 %>% mutate(concentracionGP06 = primeroGP06/validosGP06 + segundoGP06/validosGP06)

data_finalGP06=data_finalGP06[-c(16,17)]
```

###### NEP Y Herfindahl

Calcular proporción de votos validos al cuadrado

```{r}
dataGP06$prop_votos2 = (dataGP06$NUM_VOTOS_ORGPOL/dataGP06$NUM_VOTOS_VAL)^2
```

NEP y Herfindahl por distrito:

```{r}
NEP = dataGP06 %>% group_by(UBIGEO) %>% 
  summarise(HerfindahlGP06 = sum(prop_votos2, na.rm = T),
            NEPGP06 = 1/sum(prop_votos2, na.rm = T))

data_finalGP06 = left_join(data_finalGP06, NEP, by="UBIGEO") #join 

#cuidar casos sin votos validos
data_finalGP06$HerfindahlGP06[data_finalGP06$HerfindahlGP06==0] = NA 
data_finalGP06$NEPGP06[is.infinite(data_finalGP06$NEPGP06)] = NA 
```

CUIDADO CON LOS CASOS QUE TIENEN 100% DE VOTOS NULOS Y BLANCOS:

```{r}
data_finalGP06[data_finalGP06$por_blancosnulosGP06 == 100,]$UBIGEO
```

```{r}
data2GP06=dataGP06[complete.cases(dataGP06$prop_votos2),]
data2GP06 = data2GP06[c(17,9)]
data2GP06 =unique(data2GP06)

listasGP06=data2GP06 %>% group_by(UBIGEOPROVINCIA) %>%  summarise(listasGP06=n())

data_finalGP06 = left_join(data_finalGP06, listasGP06, by="UBIGEOPROVINCIA") #join 
```

```{r}
head(data_finalGP06)
```


##### GOBIERNO DISTRITAL 2006

Carga data: 

```{r}
dataGL06=read_xlsx("ERM2006_Resultados_Distrital.xlsx")
head(dataGL06)
```

```{r}
names(dataGL06) = c("UBIGEO","REGION", "PROVINCIA" , "DISTRITO", "NUMELECTORES" , "PORPARTICIPACION", "EMITIDOS", "VALIDOS", "ORGPOL", "TIPOORGPOL", "VOTOS", "PORVOTOS")
```


###ORGANIZACIONES POLITICAS:

Organizaciones

```{r}
names(table(dataGL06$TIPOORGPOL))
```

```{r}
organizacionesGL06 = dataGL06[c(9,10)]
organizacionesGL06 = organizacionesGL06[!duplicated(organizacionesGL06),]
```

Total organizaciones a nivel regional:

```{r}
nrow(organizacionesGL06)
```

Por tipo:

```{r}
table(organizacionesGL06$TIPOORGPOL)
```

Partidos:

```{r}
names(table(organizacionesGL06[organizacionesGL06$TIPOORGPOL=="PARTIDO POLITICO",]$ORGPOL))
```

###ORDENAR DATA:

Ubigeos

```{r}
#Ubigeo provincia: 
dataGL06$UBIGEOPROVINCIA=dataGL06$UBIGEO
substr(dataGL06$UBIGEOPROVINCIA,5,6)='00'

#Ubigeo región: 
dataGL06$UBIGEOREGION=dataGL06$UBIGEO
substr(dataGL06$UBIGEOREGION,3,6)='0000'
```

```{r}
ubigeos = dataGL06 %>% 
            group_by(UBIGEO) %>% #seleccionar una fila por distrito
           summarise(UBIGEOREGION = max(UBIGEOREGION, na.rm = T),
                     UBIGEOPROVINCIA = max(UBIGEOPROVINCIA, na.rm = T)) 
```

Electores por distritos:

```{r}
electores = dataGL06 %>% 
            group_by(UBIGEO) %>% #seleccionar una fila por distrito
           summarise(electoresGL06 = max(NUMELECTORES, na.rm = T)) 

data_finalGL06 = left_join(ubigeos,electores, by="UBIGEO") #join
```

Votos emitidos por distritos:

```{r}
emitidos = dataGL06 %>% group_by(UBIGEO) %>% 
           summarise(emitidosGL06 = max(EMITIDOS, na.rm = T)) 

data_finalGL06 = left_join(data_finalGL06, emitidos, by="UBIGEO") #join
```

Calcular ausentes: 

```{r}
ausentes = dataGL06 %>% group_by(UBIGEO) %>% 
           summarise(participacion = max(PORPARTICIPACION, na.rm = T))
                     
ausentes$ausentesGL06 = (1-ausentes$participacion)*100

data_finalGL06 = left_join(data_finalGL06, ausentes[c(1,3)], by="UBIGEO") #join
```

votos validos:

```{r}
validos = dataGL06 %>% 
           group_by(UBIGEO) %>% #seleccionar una fila por distrito
           summarise(validosGL06= max(VALIDOS, na.rm = T)) 

data_finalGL06 = left_join(data_finalGL06, validos, by="UBIGEO") #join

#Ojo, tengo casos con 0 votos validos.. estoy asumiento que esos son blancos y nulos
```

Votos blancos + nulos

```{r}
data_finalGL06 = data_finalGL06 %>% 
  mutate(blancosnulosGL06 = emitidosGL06 - validosGL06, 
         por_blancosnulosGL06 = (blancosnulosGL06/emitidosGL06)*100)
```

votos partidos politicos:

```{r}
partidos_politicos = dataGL06 %>% filter(TIPOORGPOL == "PARTIDO POLITICO") %>%
                group_by(UBIGEO) %>% 
                summarise(partidosGL06 = sum(VOTOS, na.rm = T)) 

data_finalGL06 = left_join(data_finalGL06, partidos_politicos, by="UBIGEO") #join
```

votos movimientos regionales:

```{r}
mov_regionales = dataGL06 %>% filter(TIPOORGPOL == "MOVIMIENTO REGIONAL") %>%
                group_by(UBIGEO) %>% 
                summarise(movimientosGL06 = sum(VOTOS, na.rm = T)) 

data_finalGL06 = left_join(data_finalGL06, mov_regionales, by="UBIGEO") #join
```

porcentaje partidos/movimientos

```{r}
data_finalGL06  = data_finalGL06 %>% 
          mutate (por_partidosGL06 = (partidosGL06/validosGL06)*100,
                  por_movimientosGL06 = (movimientosGL06/validosGL06)*100) 

data_finalGL06$por_partidosGL06[is.nan(data_finalGL06$por_partidosGL06)] = 0 
data_finalGL06$por_movimientosGL06[is.nan(data_finalGL06$por_movimientosGL06)] = 0 

data_finalGL06$por_partidosGL06=ifelse(data_finalGL06$por_blancosnulosGL06==100, NA,data_finalGL06$por_partidosGL06)

data_finalGL06$por_movimientosGL06=ifelse(data_finalGL06$por_blancosnulosGL06==100, NA,data_finalGL06$por_movimientosGL06)
```

###Ganadores GP

Eliminar:

```{r}
dataGL06= dataGL06[!dataGL06$ORGPOL == "VOTOS EN BLANCO",]
dataGL06= dataGL06[!dataGL06$ORGPOL == "VOTOS NULOS",]
```

Ordenar tabla en según votos

```{r}
dataGL06<- dataGL06[order(dataGL06$UBIGEO, -dataGL06$VOTOS),] 
```

```{r}
ganadoresGL =dataGL06 %>% group_by(UBIGEO,ORGPOL) %>% summarise(votos = sum(VOTOS, na.rm = T))  %>% mutate(ganadorGL06 = ORGPOL)
validosGL =dataGL06 %>% group_by(UBIGEO) %>% summarise(votos_validos = sum(VOTOS, na.rm = T)) 
ganadoresGL06 = left_join(ganadoresGL, validosGL, by="UBIGEO") #join
ganadoresGL06 = ganadoresGL06  %>% mutate(por_voto = (votos/votos_validos)*100)
ganadoresGL06 = ganadoresGL06[order(ganadoresGL06$UBIGEO, -ganadoresGL06$por_voto),]
ganadoresGL06 = ganadoresGL06 %>% filter(row_number()==1) %>% select(UBIGEO,ganadorGL06)
ganadoresGL06 = ganadoresGL06[complete.cases(ganadoresGL06),]
```

```{r}
data_finalGL06 = left_join(data_finalGL06, ganadoresGL06, by="UBIGEO") #join 

##Cuidar que los que tengan 100 de votos nulos y blancos no tengan partido

data_finalGL06$ganadorGL06=ifelse(data_finalGL06$por_blancosnulosGL06==100, NA,data_finalGL06$ganadorGL06)
```


###Indicadores políticos 

###### Concentración:

Votos ganador
```{r}
primero = dataGL06 %>% group_by(UBIGEO) %>% filter(row_number()==1) %>% mutate(primeroGL06=VOTOS)

data_finalGL06 = left_join(data_finalGL06, primero[c(1,15)], by="UBIGEO") #join 
```

Votos segundo
```{r}
segundo = dataGL06 %>% group_by(UBIGEO) %>% filter(row_number()==2) %>% mutate(segundoGL06=VOTOS)

data_finalGL06 = left_join(data_finalGL06, segundo[c(1,15)], by="UBIGEO") #join 
```

Calculo concentración:

```{r}
data_finalGL06 = data_finalGL06 %>% mutate(concentracionGL06 = primeroGL06/validosGL06 + segundoGL06/validosGL06)

data_finalGL06=data_finalGL06[-c(15,16)]

data_finalGL06$concentracionGL06[is.nan(data_finalGL06$concentracionGL06)] = NA 
```

###### NEP Y Herfindahl

Calcular proporción de votos validos al cuadrado

```{r}
dataGL06$prop_votos2 = (dataGL06$VOTOS/dataGL06$VALIDOS)^2
```

NEP y Herfindahl por distrito:

```{r}
NEP = dataGL06 %>% group_by(UBIGEO) %>% 
  summarise(HerfindahlGL06 = sum(prop_votos2, na.rm = T),
            NEPGL06 = 1/sum(prop_votos2, na.rm = T))

data_finalGL06 = left_join(data_finalGL06, NEP, by="UBIGEO") #join 

#cuidar casos sin votos validos
data_finalGL06$HerfindahlGL06[data_finalGL06$HerfindahlGL06==0] = NA 
data_finalGL06$NEPGL06[is.infinite(data_finalGL06$NEPGL06)] = NA 
```

CUIDADO CON LOS CASOS QUE TIENEN 100% DE VOTOS NULOS Y BLANCOS:

```{r}
data_finalGL06[data_finalGL06$por_blancosnulosGL06 == 100,]$UBIGEO
```

```{r}
data2GL06=dataGL06[complete.cases(dataGL06$prop_votos2),]
data2GL06 = data2GL06[c(1,9)]
data2GL06 =unique(data2GL06)

listasGL06=data2GL06 %>% group_by(UBIGEO) %>%  summarise(listasGL06=n())

data_finalGL06 = left_join(data_finalGL06, listasGL06, by="UBIGEO") #join 
```

```{r}
head(data_finalGL06)
```


## Merge: 

```{r}
datafinal06 = full_join(data_finalGR06, data_finalGP06[-c(2,3)], by="UBIGEO") #join
datafinal06 = full_join(datafinal06, data_finalGL06[-c(2,3)], by="UBIGEO") #join 
```

### INDICADOR DE HOMOGENEIDAD VERTICAL

```{r}
datafinal06$HRegProv06 = ifelse(datafinal06$ganadorGR06 == datafinal06$ganadorGP06,1,0) ## relacion GR con GL

datafinal06$HProvDist06 = ifelse(datafinal06$ganadorGP06 == datafinal06$ganadorGL06,1,0) ## relacion GP con GL

datafinal06$HRegDist06 = ifelse(datafinal06$ganadorGR06 == datafinal06$ganadorGL06,1,0) ## relacion GR con GL
```

```{r}
head(datafinal06)
```


##MERGE CON DATA TOTAL

```{r}
load("data_final.Rda")
```

```{r}
data_final = full_join(data_final, datafinal06[-c(2,3)], by = c("TXUBIGEO" = "UBIGEO")) #join
```

```{r}
save(data_final, file = "data_final.rda")
```

