
```{r}
library(readxl)
library(tidyverse)
```

##### GOBIERNO REGIONAL 2010

Carga data: 

```{r}
dataGR10=read_xlsx("Tabla9-ERM2010-Regional.xlsx")
head(dataGR10)
```

###ORGANIZACIONES POLITICAS:

Organizaciones

```{r}
names(table(dataGR10$TIPOORGPOL))
```


```{r}
organizacionesGR10 = dataGR10[c(9,10)]
organizacionesGR10 = organizacionesGR10[!duplicated(organizacionesGR10),]
```

Total organizaciones a nivel regional:

```{r}
nrow(organizacionesGR10)
```

Por tipo:

```{r}
table(organizacionesGR10$TIPOORGPOL)
```

Partidos:

```{r}
names(table(organizacionesGR10[organizacionesGR10$TIPOORGPOL=="PARTIDO POLITICO",]$NOM_ORGPOLITICA))
```

###ORDENAR DATA:

###Ubigeos

```{r}
#Ubigeo provincia: 
dataGR10$UBIGEOPROVINCIA=dataGR10$UBIGEO
substr(dataGR10$UBIGEOPROVINCIA,5,6)='00'

#Ubigeo región: 
dataGR10$UBIGEOREGION=dataGR10$UBIGEO
substr(dataGR10$UBIGEOREGION,3,6)='0000'
```

###Ordenar data:

Ubigeos:

```{r}
ubigeos = dataGR10 %>% 
            group_by(UBIGEO) %>% #seleccionar una fila por distrito
           summarise(UBIGEOREGION = max(UBIGEOREGION, na.rm = T),
                     UBIGEOPROVINCIA = max(UBIGEOPROVINCIA, na.rm = T)) 
```

Electores por distritos:

```{r}
electores = dataGR10 %>% 
            group_by(UBIGEO) %>% #seleccionar una fila por distrito
           summarise(electoresGR10 = max(NUMELECTORES, na.rm = T)) 

data_finalGR10 = left_join(ubigeos,electores, by="UBIGEO") #join
```

Votos emitidos por distritos:

```{r}
emitidos = dataGR10 %>% group_by(UBIGEO) %>% 
           summarise(emitidosGR10 = max(NUM_VOTOS_EMITIDOS, na.rm = T)) 

data_finalGR10 = left_join(data_finalGR10, emitidos, by="UBIGEO") #join
```

Calcular ausentes: 

```{r}
data_finalGR10 = data_finalGR10 %>% 
  mutate(ausentesGR10= electoresGR10 - emitidosGR10, 
         por_ausentesGR10 = (ausentesGR10/electoresGR10)*100)
```

votos validos:

```{r}
validos = dataGR10 %>% 
            group_by(UBIGEO) %>% #seleccionar una fila por distrito
           summarise(validosGR10 = sum(NUM_VOTOS_ORGPOL, na.rm = T)) 

data_finalGR10 = left_join(data_finalGR10, validos, by="UBIGEO") #join

#Ojo, tengo casos con 0 votos validos.. estoy asumiento que esos son blancos y nulos
```

Votos blancos + nulos

```{r}
data_finalGR10 = data_finalGR10 %>% 
  mutate(blancosnulosGR10 = emitidosGR10 - validosGR10, 
         por_blancosnulosGR10 = (blancosnulosGR10/emitidosGR10)*100)
```

votos partidos politicos:

```{r}
partidos_politicos = dataGR10 %>% filter(TIPOORGPOL == "PARTIDO POLITICO") %>%
                group_by(UBIGEO) %>% 
                summarise(partidosGR10 = sum(NUM_VOTOS_ORGPOL, na.rm = T)) 

data_finalGR10 = left_join(data_finalGR10, partidos_politicos, by="UBIGEO") #join
```

votos movimientos regionales:

```{r}
mov_regionales = dataGR10 %>% filter(TIPOORGPOL == "MOVIMIENTO REGIONAL") %>%
                group_by(UBIGEO) %>% 
                summarise(movimientosGR10 = sum(NUM_VOTOS_ORGPOL, na.rm = T)) 

data_finalGR10 = left_join(data_finalGR10, mov_regionales, by="UBIGEO") #join
```

porcentaje partidos/movimientos

```{r}
data_finalGR10  = data_finalGR10 %>% 
          mutate (por_partidosGR10 = (partidosGR10/validosGR10)*100,
                  por_movimientosGR10 = (movimientosGR10/validosGR10)*100) 

data_finalGR10$por_partidosGR10[is.nan(data_finalGR10$por_partidosGR10)] = 0 
data_finalGR10$por_movimientosGR10[is.nan(data_finalGR10$por_movimientosGR10)] = 0 


data_finalGR10$por_partidosGR10=ifelse(data_finalGR10$por_blancosnulosGR10==100, NA,data_finalGR10$por_partidosGR10)

data_finalGR10$por_movimientosGR10=ifelse(data_finalGR10$por_blancosnulosGR10==100, NA,data_finalGR10$por_movimientosGR10)
```

###Ganadores GR

Ordenar tabla en según votos

```{r}
dataGR10<- dataGR10[order(dataGR10$UBIGEO, -dataGR10$NUM_VOTOS_ORGPOL),] 
```

```{r}
ganadoresGR =dataGR10 %>% group_by(UBIGEOREGION,NOM_ORGPOLITICA) %>% summarise(votos = sum(NUM_VOTOS_ORGPOL, na.rm = T))  %>% mutate(ganadorGR10 = NOM_ORGPOLITICA)
validosGR =dataGR10 %>% group_by(UBIGEOREGION) %>% summarise(votos_validos = sum(NUM_VOTOS_ORGPOL, na.rm = T)) 
ganadoresGR10 = left_join(ganadoresGR, validosGR, by="UBIGEOREGION") #join
ganadoresGR10 = ganadoresGR10  %>% mutate(por_voto = (votos/votos_validos)*100)
ganadoresGR10 = ganadoresGR10[order(ganadoresGR10$UBIGEOREGION, -ganadoresGR10$por_voto),] 
ganadoresGR10 = ganadoresGR10 %>% filter(row_number()==1) %>% select(UBIGEOREGION,ganadorGR10)
ganadoresGR10 = ganadoresGR10[complete.cases(ganadoresGR10),]
```

Hay algunos que tuvieron que ir a segunda vuelta y ganaron otras organizaciones:

```{r}
ganadoresGR10[5,2] = "ALIANZA PARA EL PROGRESO"#AYACUCHO
ganadoresGR10[14,2] = "PATRIA JOVEN" #LIMA
ganadoresGR10[18,2] = "ALIANZA REGIONAL TODOS POR PASCO" #PASCO
ganadoresGR10[20,2] = "PROYECTO POLITICO AQUI" #PUNO
ganadoresGR10[23,2] = "LUCHEMOS POR TUMBES" #TUMBES
```


```{r}
data_finalGR10 = left_join(data_finalGR10, ganadoresGR10, by="UBIGEOREGION") #join 
```

###Indicadores políticos 

###### Concentración:

Votos ganador
```{r}
primero = dataGR10 %>% group_by(UBIGEO) %>% filter(row_number()==1) %>% mutate(primeroGR10=NUM_VOTOS_ORGPOL)

data_finalGR10 = left_join(data_finalGR10, primero[c(1,20)], by="UBIGEO") #join 
```

Votos segundo
```{r}
segundo = dataGR10 %>% group_by(UBIGEO) %>% filter(row_number()==2) %>% mutate(segundoGR10=NUM_VOTOS_ORGPOL)

data_finalGR10 = left_join(data_finalGR10, segundo[c(1,20)], by="UBIGEO") #join 
```

Calculo concentración:

```{r}
data_finalGR10 = data_finalGR10 %>% mutate(concentracionGR10 = primeroGR10/validosGR10 + segundoGR10/validosGR10)

data_finalGR10=data_finalGR10[-c(16,17)]
```

###### NEP Y Herfindahl

Calcular proporción de votos validos al cuadrado

```{r}
dataGR10$prop_votos2 = (dataGR10$NUM_VOTOS_ORGPOL/dataGR10$NUM_VOTOS_VAL)^2
```

NEP y Herfindahl por distrito:

```{r}
NEP = dataGR10 %>% group_by(UBIGEO) %>% 
  summarise(HerfindahlGR10 = sum(prop_votos2, na.rm = T),
            NEPGR10 = 1/sum(prop_votos2, na.rm = T))

data_finalGR10 = left_join(data_finalGR10, NEP, by="UBIGEO") #join 

#cuidar casos sin votos validos
data_finalGR10$HerfindahlGR10[data_finalGR10$HerfindahlGR10==0] = NA 
data_finalGR10$NEPGR10[is.infinite(data_finalGR10$NEPGP10)] = NA 
```

CUIDADO CON LOS CASOS QUE TIENEN 100% DE VOTOS NULOS Y BLANCOS:

```{r}
data_finalGR10[data_finalGR10$por_blancosnulosGR10 == 100,]$UBIGEO
```

```{r}
head(data_finalGR10)
```

##### GOBIERNO PROVINCIAL 2010

Carga data: 

```{r}
dataGP10=read_xlsx("Tabla6-ERM2010-Provincial.xlsx")
head(dataGP10)
```

###ORGANIZACIONES POLITICAS:

Organizaciones

```{r}
names(table(dataGP10$TIPOORGPOL))
```


```{r}
organizacionesGP10 = dataGP10[c(9,10)]
organizacionesGP10 = organizacionesGP10[!duplicated(organizacionesGP10),]
```

Total organizaciones a nivel regional:

```{r}
nrow(organizacionesGP10)
```

Por tipo:

```{r}
table(organizacionesGP10$TIPOORGPOL)
```

Partidos:

```{r}
names(table(organizacionesGP10[organizacionesGP10$TIPOORGPOL=="PARTIDO POLITICO",]$NOM_ORGPOLITICA))
```

###ORDENAR DATA:

###Ubigeos

```{r}
#Ubigeo provincia: 
dataGP10$UBIGEOPROVINCIA=dataGP10$UBIGEO
substr(dataGP10$UBIGEOPROVINCIA,5,6)='00'

#Ubigeo región: 
dataGP10$UBIGEOREGION=dataGP10$UBIGEO
substr(dataGP10$UBIGEOREGION,3,6)='0000'
```

###Ordenar data:

Ubigeos:

```{r}
ubigeos = dataGP10 %>% 
            group_by(UBIGEO) %>% #seleccionar una fila por distrito
           summarise(UBIGEOREGION = max(UBIGEOREGION, na.rm = T),
                     UBIGEOPROVINCIA = max(UBIGEOPROVINCIA, na.rm = T)) 
```

Electores por distritos:

```{r}
electores = dataGP10 %>% 
            group_by(UBIGEO) %>% #seleccionar una fila por distrito
           summarise(electoresGP10 = max(NUMELECTORES, na.rm = T)) 

data_finalGP10 = left_join(ubigeos,electores, by="UBIGEO") #join
```

Votos emitidos por distritos:

```{r}
emitidos = dataGP10 %>% group_by(UBIGEO) %>% 
           summarise(emitidosGP10 = max(NUM_VOTOS_EMITIDOS, na.rm = T)) 

data_finalGP10 = left_join(data_finalGP10, emitidos, by="UBIGEO") #join
```

Calcular ausentes: 

```{r}
data_finalGP10 = data_finalGP10 %>% 
  mutate(ausentesGP10= electoresGP10 - emitidosGP10, 
         por_ausentesGP10 = (ausentesGP10/electoresGP10)*100)
```

votos validos:

```{r}
validos = dataGP10 %>% 
            group_by(UBIGEO) %>% #seleccionar una fila por distrito
           summarise(validosGP10 = sum(NUM_VOTOS_ORGPOL, na.rm = T)) 

data_finalGP10 = left_join(data_finalGP10, validos, by="UBIGEO") #join

#Ojo, tengo casos con 0 votos validos.. estoy asumiento que esos son blancos y nulos
```

Votos blancos + nulos

```{r}
data_finalGP10 = data_finalGP10 %>% 
  mutate(blancosnulosGP10 = emitidosGP10 - validosGP10, 
         por_blancosnulosGP10 = (blancosnulosGP10/emitidosGP10)*100)
```

votos partidos politicos:

```{r}
partidos_politicos = dataGP10 %>% filter(TIPOORGPOL == "PARTIDO POLITICO") %>%
                group_by(UBIGEO) %>% 
                summarise(partidosGP10 = sum(NUM_VOTOS_ORGPOL, na.rm = T)) 

data_finalGP10 = left_join(data_finalGP10, partidos_politicos, by="UBIGEO") #join
```

votos movimientos regionales:

```{r}
mov_regionales = dataGP10 %>% filter(TIPOORGPOL == "MOVIMIENTO REGIONAL") %>%
                group_by(UBIGEO) %>% 
                summarise(movimientosGP10 = sum(NUM_VOTOS_ORGPOL, na.rm = T)) 

data_finalGP10 = left_join(data_finalGP10, mov_regionales, by="UBIGEO") #join
```

porcentaje partidos/movimientos

```{r}
data_finalGP10  = data_finalGP10 %>% 
          mutate (por_partidosGP10 = (partidosGP10/validosGP10)*100,
                  por_movimientosGP10 = (movimientosGP10/validosGP10)*100) 

data_finalGP10$por_partidosGP10[is.nan(data_finalGP10$por_partidosGP10)] = 0 
data_finalGP10$por_movimientosGP10[is.nan(data_finalGP10$por_movimientosGP10)] = 0 

##Cuidar que los que tengan 100 de votos nulos y blancos no tengan % partidos

data_finalGP10$por_partidosGP10=ifelse(data_finalGP10$por_blancosnulosGP10==100, NA,data_finalGP10$por_partidosGP10)

data_finalGP10$por_movimientosGP10=ifelse(data_finalGP10$por_blancosnulosGP10==100, NA,data_finalGP10$por_movimientosGP10)
```

###Ganadores GP

Ordenar tabla en según votos

```{r}
dataGP10<- dataGP10[order(dataGP10$UBIGEO, -dataGP10$NUM_VOTOS_ORGPOL),] 
```

```{r}
ganadoresGP =dataGP10 %>% group_by(UBIGEOPROVINCIA,NOM_ORGPOLITICA) %>% summarise(votos = sum(NUM_VOTOS_ORGPOL, na.rm = T))  %>% mutate(ganadorGP10 = NOM_ORGPOLITICA)
validosGP =dataGP10 %>% group_by(UBIGEOPROVINCIA) %>% summarise(votos_validos = sum(NUM_VOTOS_ORGPOL, na.rm = T)) 
ganadoresGP10 = left_join(ganadoresGP, validosGP, by="UBIGEOPROVINCIA") #join
ganadoresGP10 = ganadoresGP10  %>% mutate(por_voto = (votos/votos_validos)*100)
ganadoresGP10 = ganadoresGP10[order(ganadoresGP10$UBIGEOPROVINCIA, -ganadoresGP10$por_voto),] 
ganadoresGP10 = ganadoresGP10 %>% filter(row_number()==1) %>% select(UBIGEOPROVINCIA,ganadorGP10)
ganadoresGP10 = ganadoresGP10[complete.cases(ganadoresGP10),]
```

```{r}
data_finalGP10 = left_join(data_finalGP10, ganadoresGP10, by="UBIGEOPROVINCIA") #join 
```

###Indicadores políticos 

###### Concentración:

Votos ganador
```{r}
primero = dataGP10 %>% group_by(UBIGEO) %>% filter(row_number()==1) %>% mutate(primeroGP10=NUM_VOTOS_ORGPOL)

data_finalGP10 = left_join(data_finalGP10, primero[c(1,20)], by="UBIGEO") #join 
```

Votos segundo
```{r}
segundo = dataGP10 %>% group_by(UBIGEO) %>% filter(row_number()==2) %>% mutate(segundoGP10=NUM_VOTOS_ORGPOL)

data_finalGP10 = left_join(data_finalGP10, segundo[c(1,20)], by="UBIGEO") #join 
```

Calculo concentración:

```{r}
data_finalGP10 = data_finalGP10 %>% mutate(concentracionGP10 = primeroGP10/validosGP10 + segundoGP10/validosGP10)

data_finalGP10=data_finalGP10[-c(16,17)]
```

###### NEP Y Herfindahl

Calcular proporción de votos validos al cuadrado

```{r}
dataGP10$prop_votos2 = (dataGP10$NUM_VOTOS_ORGPOL/dataGP10$NUM_VOTOS_VAL)^2
```

NEP y Herfindahl por distrito:

```{r}
NEP = dataGP10 %>% group_by(UBIGEO) %>% 
  summarise(HerfindahlGP10 = sum(prop_votos2, na.rm = T),
            NEPGP10 = 1/sum(prop_votos2, na.rm = T))

data_finalGP10 = left_join(data_finalGP10, NEP, by="UBIGEO") #join 

#cuidar casos sin votos validos
data_finalGP10$HerfindahlGP10[data_finalGP10$HerfindahlGP10==0] = NA 
data_finalGP10$NEPGP10[is.infinite(data_finalGP10$NEPGP10)] = NA 
```

CUIDADO CON LOS CASOS QUE TIENEN 100% DE VOTOS NULOS Y BLANCOS:

```{r}
data_finalGP10[data_finalGP10$por_blancosnulosGP10 == 100,]$UBIGEO
```

```{r}
head(data_finalGP10)
```



##### GOBIERNO DISTRITAL 2010

Carga data: 

```{r}
dataGL10=read_xlsx("Tabla3-ERM2010 Distrital.xlsx")
head(dataGL10)
```

###ORGANIZACIONES POLITICAS:

Organizaciones

```{r}
names(table(dataGL10$TIPOORGPOL))
```

```{r}
organizacionesGL10 = dataGL10[c(7,8)]
organizacionesGL10 = organizacionesGL10[!duplicated(organizacionesGL10),]
```

Total organizaciones a nivel regional:

```{r}
nrow(organizacionesGL10)
```

Por tipo:

```{r}
table(organizacionesGL10$TIPOORGPOL)
```

Partidos:

```{r}
names(table(organizacionesGL10[organizacionesGL10$TIPOORGPOL=="PARTIDO POLITICO",]$NOM_ORGPOLITICA))
```

###ORDENAR DATA:

###Ubigeos

```{r}
#Ubigeo provincia: 
dataGL10$UBIGEOPROVINCIA=dataGL10$UBIGEO
substr(dataGL10$UBIGEOPROVINCIA,5,6)='00'

#Ubigeo región: 
dataGL10$UBIGEOREGION=dataGL10$UBIGEO
substr(dataGL10$UBIGEOREGION,3,6)='0000'
```

###Ordenar data:

Ubigeos:

```{r}
ubigeos = dataGL10 %>% 
            group_by(UBIGEO) %>% #seleccionar una fila por distrito
           summarise(UBIGEOREGION = max(UBIGEOREGION, na.rm = T),
                     UBIGEOPROVINCIA = max(UBIGEOPROVINCIA, na.rm = T)) 
```

Electores por distritos:

```{r}
electores = dataGL10 %>% 
            group_by(UBIGEO) %>% #seleccionar una fila por distrito
           summarise(electoresGL10 = sum(max(NUMAUSENTES) + max(NUM_VOTOS_EMITIDOS), na.rm = T)) 

data_finalGL10 = left_join(ubigeos,electores, by="UBIGEO") #join
```

Votos emitidos por distritos:

```{r}
emitidos = dataGL10 %>% group_by(UBIGEO) %>% 
           summarise(emitidosGL10 = max(NUM_VOTOS_EMITIDOS, na.rm = T)) 

data_finalGL10 = left_join(data_finalGL10, emitidos, by="UBIGEO") #join
```

Calcular ausentes: 

```{r}
data_finalGL10 = data_finalGL10 %>% 
  mutate(ausentesGL10= electoresGL10 - emitidosGL10, 
         por_ausentesGL10 = (ausentesGL10/electoresGL10)*100)
```

votos validos:

```{r}
validos = dataGL10 %>% 
            group_by(UBIGEO) %>% #seleccionar una fila por distrito
           summarise(validosGL10 = sum(NUM_VOTOS_ORGPOL, na.rm = T)) 

data_finalGL10 = left_join(data_finalGL10, validos, by="UBIGEO") #join

#Ojo, tengo casos con 0 votos validos.. estoy asumiento que esos son blancos y nulos
```

Votos blancos + nulos

```{r}
data_finalGL10 = data_finalGL10 %>% 
  mutate(blancosnulosGL10 = emitidosGL10 - validosGL10, 
         por_blancosnulosGL10 = (blancosnulosGL10/emitidosGL10)*100)
```

votos partidos politicos:

```{r}
partidos_politicos = dataGL10 %>% filter(TIPOORGPOL == "PARTIDO POLITICO") %>%
                group_by(UBIGEO) %>% 
                summarise(partidosGL10 = sum(NUM_VOTOS_ORGPOL, na.rm = T)) 

data_finalGL10 = left_join(data_finalGL10, partidos_politicos, by="UBIGEO") #join
```

votos movimientos regionales:

```{r}
mov_regionales = dataGL10 %>% filter(TIPOORGPOL == "MOVIMIENTO REGIONAL") %>%
                group_by(UBIGEO) %>% 
                summarise(movimientosGL10 = sum(NUM_VOTOS_ORGPOL, na.rm = T)) 

data_finalGL10 = left_join(data_finalGL10, mov_regionales, by="UBIGEO") #join
```

porcentaje partidos/movimientos

```{r}
data_finalGL10  = data_finalGL10 %>% 
          mutate (por_partidosGL10 = (partidosGL10/validosGL10)*100,
                  por_movimientosGL10 = (movimientosGL10/validosGL10)*100) 

data_finalGL10$por_partidosGL10[is.nan(data_finalGL10$por_partidosGL10)] = 0 
data_finalGL10$por_movimientosGL10[is.nan(data_finalGL10$por_movimientosGL10)] = 0 

##Cuidar que los que tengan 100 de votos nulos y blancos no tengan % partidos

data_finalGL10$por_partidosGL10=ifelse(data_finalGL10$por_blancosnulosGL10==100, NA,data_finalGL10$por_partidosGL10)

data_finalGL10$por_movimientosGL10=ifelse(data_finalGL10$por_blancosnulosGL10==100, NA,data_finalGL10$por_movimientosGL10)
```

###Ganadores GP

Ordenar tabla en según votos

```{r}
dataGL10<- dataGL10[order(dataGL10$UBIGEO, -dataGL10$NUM_VOTOS_ORGPOL),] 
```

```{r}
ganadoresGL =dataGL10 %>% group_by(UBIGEO,NOM_ORGPOLITICA) %>% summarise(votos = sum(NUM_VOTOS_ORGPOL, na.rm = T))  %>% mutate(ganadorGL10 = NOM_ORGPOLITICA)
validosGL =dataGL10 %>% group_by(UBIGEO) %>% summarise(votos_validos = sum(NUM_VOTOS_ORGPOL, na.rm = T)) 
ganadoresGL10 = left_join(ganadoresGL, validosGL, by="UBIGEO") #join
ganadoresGL10 = ganadoresGL10  %>% mutate(por_voto = (votos/votos_validos)*100)
ganadoresGL10 = ganadoresGL10[order(ganadoresGL10$UBIGEO, -ganadoresGL10$por_voto),] 
ganadoresGL10 = ganadoresGL10 %>% filter(row_number()==1) %>% select(UBIGEO,ganadorGL10)
ganadoresGL10 = ganadoresGL10[complete.cases(ganadoresGL10),]
```

```{r}
data_finalGL10 = left_join(data_finalGL10, ganadoresGL10, by="UBIGEO") #join 

##Cuidar que los que tengan 100 de votos nulos y blancos no tengan partido

data_finalGL10$ganadorGL10=ifelse(data_finalGL10$por_blancosnulosGL10==100, NA,data_finalGL10$ganadorGL10)
```

###Indicadores políticos 

###### Concentración:

Votos ganador
```{r}
primero = dataGL10 %>% group_by(UBIGEO) %>% filter(row_number()==1) %>% mutate(primeroGL10=NUM_VOTOS_ORGPOL)

data_finalGL10 = left_join(data_finalGL10, primero[c(1,14)], by="UBIGEO") #join 
```

Votos segundo
```{r}
segundo = dataGL10 %>% group_by(UBIGEO) %>% filter(row_number()==2) %>% mutate(segundoGL10=NUM_VOTOS_ORGPOL)

data_finalGL10 = left_join(data_finalGL10, segundo[c(1,14)], by="UBIGEO") #join 
```

Calculo concentración:

```{r}
data_finalGL10 = data_finalGL10 %>% mutate(concentracionGL10 = primeroGL10/validosGL10 + segundoGL10/validosGL10)

data_finalGL10=data_finalGL10[-c(16,17)]

#cuidar casos sin votos validos
data_finalGL10$concentracionGL10[is.nan(data_finalGL10$concentracionGL10)] = NA 
```

###### NEP Y Herfindahl

Calcular proporción de votos validos al cuadrado

```{r}
dataGL10$prop_votos2 = (dataGL10$NUM_VOTOS_ORGPOL/dataGL10$NUM_VOTOS_VAL)^2
```

NEP y Herfindahl por distrito:

```{r}
NEP = dataGL10 %>% group_by(UBIGEO) %>% 
  summarise(HerfindahlGL10 = sum(prop_votos2, na.rm = T),
            NEPGL10 = 1/sum(prop_votos2, na.rm = T))

data_finalGL10 = left_join(data_finalGL10, NEP, by="UBIGEO") #join 

#cuidar casos sin votos validos
data_finalGL10$HerfindahlGL10[data_finalGL10$HerfindahlGL10==0] = NA 
data_finalGL10$NEPGL10[is.infinite(data_finalGL10$NEPGL10)] = NA 
```

CUIDADO CON LOS CASOS QUE TIENEN 100% DE VOTOS NULOS Y BLANCOS:

```{r}
data_finalGL10[data_finalGL10$por_blancosnulosGL10 == 100,]$UBIGEO
```

```{r}
head(data_finalGL10)
```

## Merge: 

```{r}
datafinal10 = full_join(data_finalGR10, data_finalGP10[-c(2,3)], by="UBIGEO") #join
datafinal10 = full_join(datafinal10, data_finalGL10[-c(2,3)], by="UBIGEO") #join 
```

### INDICADOR DE HOMOGENEIDAD VERTICAL

```{r}
datafinal10$HRegProv10 = ifelse(datafinal10$ganadorGP10 == datafinal10$ganadorGR10,1,0) ## relacion GR con GL

datafinal10$HProvDist10 = ifelse(datafinal10$ganadorGP10 == datafinal10$ganadorGL10,1,0) ## relacion GP con GL

datafinal10$HRegDist10 = ifelse(datafinal10$ganadorGR10 == datafinal10$ganadorGL10,1,0) ## relacion GR con GL
```


```{r}
head(datafinal10)
```

##MERGE CON DATA TOTAL

```{r}
data_final = full_join(datafinal14, datafinal10[-c(2,3)], by = c("TXUBIGEO" = "UBIGEO")) #join
```

```{r}
save(data_final, file = "data_final.rda")
```

